【裁判字號】    97,訴,388
【裁判日期】    971225
【裁判案由】    違反藥事法等
【裁判全文】
臺灣高雄地方法院刑事判決               97年度訴字第388號
公  訴  人  臺灣高雄地方法院檢察署檢察官
被      告  黃祈勇
選任辯護人  邱超偉律師
            戴慕蘭律師
            石繼志律師
上列被告因違反藥事法等案件，經檢察官提起公訴及函送併辦（
96年度偵字第27177 、34613 號），本院判決如下：
    主  文
黃祈勇犯常業詐欺取財罪，累犯，處有期徒刑柒年，扣案如附表
參所示之物均沒收。又犯連續恐嚇取財罪，累犯，處有期徒刑肆
年，扣案如附表參所示之物均沒收。又犯如附表壹所示之詐欺取
財罪，共陸罪，均累犯，各處如附表壹所示之刑（含從刑），所
犯如附表壹編號一至四所示肆罪，均減刑，詳如附表壹編號一至
四所載。又犯如附表貳所示之恐嚇取財罪，共拾肆罪，均累犯，
各處如附表貳所示之刑（含從刑），所犯如附表貳編號一至四、
六至十所示玖罪，均減刑，詳如附表貳編號一至四、六至十所載
。又犯藥事法第八十三條第一項之供應偽藥罪，累犯，處有期徒
刑壹年貳月，減為有期徒刑柒月。又犯藥事法第八十三條第一項
之供應偽藥罪，累犯，處有期徒刑壹年貳月，減為有期徒刑柒月
，扣案偽藥「武秣善膠囊」拾盒，均沒收。應執行有期徒刑貳拾
年，扣案如附表參所示之物及偽藥「武秣善膠囊」拾盒，均沒收
。
    事  實
一、黃祈勇於民國93年3 月初與不知情自稱「鳳陽老師」之成年
    女子，同於臺北市大同區○○○路○ 段15號經營「文廟實業
    有限公司服務處」（下稱台北服務處）；復於94年間（起訴
    書誤載93年中旬）起至96年8 月底止，在蓬萊電視台租用時
    段，主持「生命的太陽」之「call in 」節目，在節目中自
    稱「吉祥老師」，為人分析解說八字命盤，若有民眾撥打電
    話進來，黃祈勇即指示不知情受僱接聽電話之王意婷及陳玉
    蘭等助理多人，回覆民眾須先行留下生辰八字，並購買每付
    1 對3 千元至5 千元不等之靈動印鑑與吉祥老師結緣，方得
    前往黃祈勇設於臺中市○○○街105 號、高雄市○○區○○
    路943 號及高雄市○○區○○路767 號之服務處（以下分別
    稱台中服務處、高雄華夏服務處、高雄重立服務處）請教老
    師問題等語，嗣前來民眾留下生辰八字並購買靈動印鑑，詎
    黃祈勇見民眾就身體健康、學業考試、生意事業、婚姻緣份
    、家庭和睦等問題急於求助黃祈勇，於95年6 月30日以前，
    基於常業詐欺取財並恃以為生之犯意，另基於恐嚇取財之概
    括犯意，連續為下列行為；復於95年7 月1 日以後，基於詐
    欺取財、恐嚇取財及供應偽藥之犯意，再為下列行為，茲分
    述如下（共計47次)：
１、常業詐欺部分（95年6 月30日以前所犯，共計19次）：
(1 )林月娥於93年3 月間前往黃祈勇之台北服務處內，與一位自
    稱鳳陽女老師見面，林月娥報本人及女兒陳美慧、兒子陳俊
    豪等3 人之生辰八字，該女老師並介紹吉祥老師即黃祈勇給
    林月娥，嗣黃祈勇看完3 本錦囊造笈，即在林月娥造笈上，
    以毛筆字批「五行空亡血光」；在林月娥之兒子陳俊豪造笈
    上，以毛筆字批「亡神」，並向林月娥佯稱：「妳兒子有卡
    到陰，要到2 樓神壇前拜拜云云」，拜完之後叫陳俊豪之衣
    服脫掉，陳俊豪依指示做完，當時陳美慧在現場看到黃祈勇
    以金紙貼在陳志豪胸前，看到有女鬼圖形在胸前很難看，黃
    祈勇說現在你們要拜託該女鬼，看她要求什麼，你們就答應
    她，接著說經求卦，佯稱：「該女鬼說要捐贈衣服幾百件、
    佛珠幾百條給寺廟，才能化解厄運，會幫你們處理好捐贈之
    衣服及佛珠法事，總金額是15萬多，還要送我香菸10條，替
    你們施法後，即可消除業障，改變運勢云云」，林月娥當時
    因看到黃祈勇之批字及看到女鬼圖形後陷於錯誤，不疑有他
    ，當場給黃祈勇現金15萬多元及10條6 千多元香菸，詎黃祈
    勇事後並未購買袈裟及佛珠等物品，林月娥始知受騙，總計
    詐得金額約16萬元（起訴書附表編號1 部分）。
(2 )林顏麗瑛於93年3 月間前往黃祈勇之台北服務處內，與一位
    自稱鳳陽女老師見面，林顏麗瑛報本人、大兒子林簡峰、二
    兒子林明煌、女兒林玉茹等四人生辰八字，該女子即寫4 份
    錦囊造笈給林顏麗瑛及其兒女，並介紹黃祈勇給林顏麗瑛看
    該4本 錦囊造笈，嗣黃祈勇在林顏麗瑛大兒子林簡峰造笈上
    毛筆批「五行空亡血光」、二兒子林明煌造笈上毛筆批「車
    禍亡神」，並佯稱：「林顏麗瑛之二兒子有卡到陰，要到1
    樓神壇前拜拜云云」，拜完之後叫林顏麗瑛之兒子將衣服脫
    掉，之後林顏麗瑛兒子即依黃祈勇指示脫掉衣服，當時林顏
    麗瑛女兒林玉茹在現場看到黃祈勇以金紙貼在林明煌胸前，
    看到有男鬼圖形，黃祈勇接著說：「現在你們要拜託該男鬼
    ，看他要求什麼，你們就答應，如此你們4 人才可以解厄運
    ，男鬼說你們要捐贈衣服幾百件、佛珠幾百條給寺廟，二兒
    子林明煌要捐750 個50元硬幣、現金30萬元，才能化解厄運
    ，大兒子要捐七色布，一種顏色要12尺，捐金牌2 面、30年
    威士忌2 瓶、戒子1 個，幫你們處理好捐贈上列物品等法事
    ，總金額60萬元，等替你們施法後，即可消除業障，改變運
    勢云云」，林顏麗瑛當時因看黃祈勇4 本錦囊造笈批字及看
    到男鬼圖形後陷於錯誤，不疑有他，當場給黃祈勇現金35萬
    元，及黃祈勇要求之上列物品共計25萬元，詎黃祈勇事後並
    未購買袈裟及佛珠等物品，林月娥始知受騙，總計詐得金額
    約60萬元（起訴書附表編號2 部分）。
(3 )翁聰與配偶方明嬋、女兒翁嬿婷及翁于庭於93年8 月20日
    共同前往黃祈勇高雄華夏服務處，向黃祈勇請益如何改運，
    黃祈勇佯稱：「因翁聰大女兒卡到陰魂．需要祭改才能解
    運，另稱你大女兒要捐贈海清1,200 元、金剛念珠1,600 元
    ，各36件，總金額100,800 元，還要捐贈庫錢金紙12,600元
    ，你犯陰陽煞要祭改，要殺雞12隻，1 隻300 元，共3,600
    元，加庫錢金紙16,200元，拿你17,000元就好了云云」，嗣
    翁聰全家4 人於93年8 月22日再去服務處請教吉祥老師，
    服務處小姐帶翁聰們上2 樓，後由黃祈勇請翁聰及其家
    人到神壇祭拜陰間亡魂，隨即燃香燒金紙、比手劃腳、口中
    唸唸有詞，佯稱翁聰及翁聰大女兒卡到陰，須調出亡魂
    為藉口，趁翁聰們4 人膜拜閉目默禱時，趁機以詐術在翁
    聰帶去之白色衣服上畫出女鬼魂，再將燒過香灰符紙倒於
    衣服上，再以金紙撥去灰燼及浮現女鬼人頭影像陷於錯誤，
    致翁聰不疑有他，當場將帶來之現金15萬元當面交給黃祈
    勇收下，黃祈勇當時宣稱會替翁聰們購買袈裟及佛珠，並
    為翁聰們施法解危，詎黃祈勇事後並未依約購買袈裟及佛
    珠等物品，翁聰始知受騙，總計詐得金額約149,440 元（
    起訴書附表編號3 部分）。
(4 )鄭淑芬於93年9 月初到高雄重立服務處，黃祈勇向鄭淑芬佯
    稱其大兒子因卡陰發生車禍，需要超渡冤魂云云，要鄭淑芬
    及2 個兒子的生辰八字，黃祈勇看到鄭淑芬及其兒子錦囊造
    笈後，即在大兒子的造笈上以毛筆字批「車禍亡神」有1 個
    冤魂在後面跟隨著，並佯稱：「你大兒子卡到陰，要到2 樓
    神壇拜拜，拜完後叫鄭淑芬大兒子衣服脫掉云云」，嗣鄭淑
    芬之大兒子依黃祈勇指示脫掉衣服，當時鄭淑芬在現場看到
    黃祈勇以金紙貼在其兒子，看到有女鬼圖形，黃祈勇復誆稱
    ：「現在你們要與該女鬼拜託，看她要求什麼？就要答應她
    什麼好嗎？如此妳大兒子才可以解厄運，又求掛之後，該女
    鬼說你們要捐贈袈裟衣服108 件、佛珠108 條、庫銀108 支
    、改運印章及項鍊共3 對，會幫你們處理好捐增上列物品等
    法事，法事總金額共計430,200 元，替你們施法後，即可消
    除業障，改變運勢云云」，鄭淑芬因看到黃祈勇3 本錦囊造
    笈批自及女鬼圖形後陷於錯誤，不疑有他，當場交付黃祈勇
    129,000 元，另於同年9 月7 日將餘款301,200 元匯給黃祈
    勇指定的戶頭，詎黃祈勇事後並未依約購買袈裟及佛珠等物
    品，鄭淑芬始知受騙，總計詐得金額432,000 元（起訴書附
    表編號4 部分）。
(5 )葉斯昌於93年12月間某日打電話向黃祈勇之高雄華夏或重立
    服務處詢問，並將葉斯昌兒子葉柏辰之出生年月日告訴黃祈
    勇，幾天後黃祈勇打電話給葉斯昌佯稱：「你兒子命中有空
    亡、卡陰，很嚴重」，叫葉斯昌們帶3 千元及兒子的舊衣服
    到店裡現場，作八字論斷。93年12月25日左右，葉斯昌和葉
    斯昌太太及兒子到黃祈勇服務處，黃祈勇帶葉斯昌們到樓上
    拜拜，然後說會沖到其他人，因此只留葉斯昌之太太和葉斯
    昌兒子在房間作法事，嗣黃祈勇做法事時，一手拿著金紙，
    一手燒著符紙，金紙之灰燼掉在金紙上後，黃祈勇佯稱女鬼
    會出現，會嚇到人，叫葉斯昌太太眼睛閉著，然後叫葉斯昌
    太太將他手裡的金紙貼在葉斯昌兒子胸前，斯時葉斯昌兒子
    胸前出現女人的頭形，做完法事，黃祈勇告訴葉斯昌，因其
    兒子撞車被女鬼附身，現在女鬼現身，黃祈勇並稱要作法超
    渡女鬼，叫葉斯昌們購買36件袈裟及36串佛珠，共計15萬元
    ，做完法事會將這些東西捐贈出去云云，致葉斯昌陷於錯誤
    ，於當天先付3 千元八字論斷和一對3 千元的靈動印鑑，共
    計6 千元，翌（26）日葉斯昌兒子帶現金10萬元及5 萬元支
    票（發票人新竹國際商業銀行、葉斯昌、帳號：11507 、支
    票號碼：AA0000000） ，詎黃祈勇事後並未依約購買袈裟及
    佛珠等物品，葉斯昌始知受騙，總計詐得金額約150,000 元
    （起訴書附表編號5 部分；又受騙金額不包括購買八字論斷
    及靈動印鑑部分，詳後述）。
(6 )徐維宗於93年底徐維宗打黃祈勇之高雄重立服務處電話連絡
    ，接電話女子說「你要現場或電話call in 」，徐維宗說要
    現場見黃祈勇，接電話女子陳稱要先跟黃祈勇買2 對靈動印
    鑑1 萬2 千元才可以現場請教老師，嗣徐維宗付1 萬2 千元
    印鑑費給快遞送貨男子，第1 次見面，黃祈勇向徐維宗佯稱
    ：「要把3 萬6 千元放在衣服裡面，再放在枕頭下面睡1 個
    星期，再將上開物品帶到服務處云云」，第2 次徐維宗將上
    開物品連同1 萬6 千元帶到服務處交給黃祈勇，黃祈勇見徐
    維宗表示最近駕駛可能壓死到狗，心神不寧想改運，復向徐
    維宗誆稱：「你要捐贈袈裟給廟宇最少7 萬2 千元，你要再
    加捐贈袈裟看你自己意思，如此才能消災解厄云云」，致徐
    維宗陷於錯誤，再加6 千元，共計交付黃祈勇7 萬8 千元，
    詎黃祈勇事後並未依約購買袈裟，徐維宗始知受騙，總計詐
    得金額11萬4 千元（起訴書附表編號6 部分；又受騙金額不
    包括購買靈動印鑑部分，詳後述）。
(7 )陳宏彰與其父母於94年3 月19日到高雄華夏服務處後，1 位
    女員工接待說要先購買1 對靈動印鑑3 千元報名才可見老師
    ，陳宏彰於購買靈動印鑑後，該女子隨即帶陳宏彰及父母至
    2 樓見老師，陳宏彰告訴黃祈勇考試常考不過，黃祈勇以詢
    問之語氣說「你20年前有車禍嗎？」，陳宏彰回答說應該是
    10幾年前，黃祈勇即向陳宏彰佯稱：「你卡到陰，要陳宏彰
    超渡女鬼魂，隨即開始作法，並以手拿金紙搓揉陳宏彰前胸
    ，即現出一女鬼頭，說這就是該女鬼，要作法事買袈裟送全
    國寺廟祈福消災云云」，嗣陳宏彰之父親說好，吉祥老師說
    要買多少件須由該女鬼作主，要陳宏彰擲茭，結果擲很多次
    ，黃祈勇說總金額42萬5 千餘元，嗣陳宏彰之父親陷於錯誤
    ，於94年4 月20日將42萬5 千餘元送至黃祈勇服務處，黃祈
    勇幫陳宏彰作完法事，復對陳宏彰誆稱：「捐贈之袈裟總金
    額42萬5 千餘元，因黃祈勇有認識管道，可以較便宜價格取
    得，購買後會替你將這些袈裟送給全國廟宇和尚、尼姑使用
    ，他們會幫你誦經，功德是要迴向請走該女鬼魂，至於法事
    他去處理，你不用在現場，你要到2 樓神壇前拜拜云云」，
    嗣陳宏彰跪於2 樓神壇前，黃祈勇身著道袍、頭帶道帽、口
    中唸唸有詞，唸完後要陳宏彰由前門走出並說別回頭看，詎
    黃祈勇事後並未依約購買袈裟，徐維宗始知受騙，總計金額
    詐得約42萬5 千元（起訴書附表編號6 部分；又受騙金額不
    包括購買靈動印鑑部分，詳後述）。
(8 )陳婕瑩與其母親李素雲及陳婕瑩之男友張家明於94年5 月21
    日到高雄華夏服務處，小姐告訴陳婕瑩問事情前要先跟吉祥
    老師黃祈勇結緣，要買1 對靈動印鑑6 千元，當時黃祈勇向
    陳婕瑩佯稱其身旁有一位男鬼跟著，感情及身體會不好，叫
    陳婕瑩盡快作法會處理該男鬼，不然陳婕瑩會有生命危險，
    嗣陳婕瑩害怕，打電話問作法會，須準備哪些東西，小姐叫
    陳婕瑩準備1 件白色衣服及5 種水果，94年6 月中旬陳婕瑩
    與其父、母3 人第2 次到服務處，當時黃祈勇再佯稱要陳婕
    瑩穿上該白色衣服，到神壇前說要把男鬼調出來，怕男鬼現
    出原形面目猙獰會嚇到陳婕瑩，黃祈勇叫陳婕瑩們閉上眼睛
    ，接著他念一些咒語，並將銀紙往陳婕瑩胸前一按，之後就
    在該銀紙上浮現一個男子面貌，當時陳婕瑩與陳婕瑩父母都
    信以為真，黃祈勇並要陳婕瑩跟男鬼談判，經擲茭杯須以作
    法會迴向給該男鬼，於是黃祈勇要陳婕瑩購買僧衣118 件，
    佛珠118 串，延壽供品及答謝黃祈勇替陳婕瑩作法會的禮物
    至少黃金2 兩，僧衣、佛珠及延壽供品委託由黃祈勇代購，
    隔天下午黃祈勇帶陳婕瑩到3 樓神壇作法會，陳婕瑩將現金
    54萬餘元放在神壇桌上，接著黃祈勇說他已將男鬼靈魂注入
    在雕像（模特兒模型）裡面，要陳婕瑩跟雕像握手就此了結
    孽緣，並交代陳婕瑩們不能回頭直接走下2 樓，不然又會有
    感情孽緣，到2 樓後陳婕瑩們就將黃金2 兩約3 萬元交給黃
    祈勇，黃祈勇告訴陳婕瑩作法時間需108 天，希望陳婕瑩每
    天到神壇祭拜該男鬼，如果沒空過去，他會幫陳婕瑩代勞，
    之後又向陳婕瑩索取33萬元做其他法會，嗣陳婕瑩因發覺有
    異，且黃祈勇事後並未依約購買上開僧衣118 件、佛珠118
    串等物品，陳婕瑩始知受騙，總計詐得金額約57萬元（起訴
    書附表編號6 部分；又受騙金額不包括購買靈動印鑑部分，
    詳後述）。
(9 )許偉玲（廖文信乾媽）與廖文信於94年6 、7 月間共同前往
    高雄重立服務處見黃祈勇，黃祈勇對許偉玲佯稱：「你獨子
    車禍死掉，現還沒向陰間報到，所以現在仍在陽間到處逃竄
    ，現我要把他抓去報到，你看該鬼魂有圖形浮現了云云」，
    許偉玲看到後，認為該圖形有戴眼鏡很像其死去之兒子，覺
    得很害怕，黃祈勇復誆稱：「現卜卦從80件開始卜卦，經卜
    卦到120 才有卜卦到，所以你要捐贈袈裟120 件，每件1 千
    7 百元，總金額是20萬4 千元，我有認識之廠商比較便宜，
    算你20萬元就好云云」，嗣黃祈勇帶2 人到3 樓做法事，帶
    有恐嚇語氣說「你們2 人若不捐贈該袈裟，恐會有更大災害
    發生云」，致許偉玲陷於錯誤，答應給黃祈勇20萬元，並以
    現金分2 次給黃祈勇，第1 次現金15萬元，第2 次現金5 萬
    元，2 次均由廖文信於94年6 、7 月間親自交給黃祈勇，2
    次時間相差1 禮拜，嗣廖文信發覺有異，且黃祈勇事後並未
    依約購買上開袈裟，總計詐得金額約20萬元（起訴書附表編
    號9 部分）。
(10)蔡允德於94年7 月18日由高雄華夏服務處小姐安排見面時間
    ，於97年7 月20日，先由小姐將蔡允德之子的白色衣服及水
    果盤送至2 樓給黃祈勇，嗣蔡允德在神壇前燒香膜拜時，黃
    祈勇趁機在衣服上用黑色符灰擦拭，顯像出模樣嚇人之女鬼
    頭，黃祈勇並以表情嚴肅、語帶威脅方式誆稱女鬼纏身蔡允
    德之子已經很久，如不化解，其子立即有生命危險云云，並
    須燒化數百具玉棺材、海清衣服數百件、佛珠數百條送至佛
    寺，價格合計116 萬元，另加蔡允德之女兒鬧離婚，另作法
    事須花費10萬元，總計126 萬元，致蔡允德陷於錯誤，於97
    年7 月20日先交付黃祈勇10萬元，請求黃祈勇先為其女兒作
    法事化解婚事不順，於翌（21）日蔡允德再提領現金6 萬元
    、73萬元（73萬元部分，由黃祈勇義工用機車帶至新光國小
    附近郵局領出，其中65元為蔡允德之妻幫傭定存所得）及身
    上攜帶之37萬元（蔡允德之妻胃癌手術保險金），當場交付
    黃祈勇116 萬元，詎黃祈勇事後並未依約作法事及購買上開
    玉棺材、海清衣服及佛珠等物品，蔡允德始知受騙，總計詐
    得金額126 萬元（起訴書附表編號10部分）。
(11)鄭余蕉柳於94年8 月7 日由鄭余蕉柳先生鄭任雄陪同，帶鄭
    余蕉柳白色衣服1 件去高雄華夏服務處見黃祈勇，請教鄭余
    蕉柳之子鄭勝文運勢之事，女助理先向鄭余蕉柳收取1 對靈
    動印鑑費用3 千元及鄭余蕉柳帶去的白色衣服，再帶鄭余蕉
    柳上2 樓找黃祈勇，黃祈勇佯稱：「妳兒子卡到陰，因妳兒
    子騎車發生車禍，被女鬼魂卡到，妳要跟他祭改她才會離開
    ，妳若不作祭改該女鬼魂會做怪，妳兒子之事業才會洩漏，
    妳來此作法事的事不要跟任何人講、不能洩漏天機，現要買
    僧衣、佛珠捐贈作善事，費用需31萬元，我有認識賣僧衣、
    佛珠之廠商，算妳便宜一點，還要茶葉1 斤（1500元）及買
    5 種水果祭拜該女鬼魂云云」，致鄭余蕉陷於錯誤，當日交
    付10萬元現金予黃祈勇。嗣鄭余蕉柳於94年8 月8 日帶5 種
    水果及現金21萬元由鄭余蕉柳先生鄭任雄陪同去吉祥服務處
    ，當場鄭余蕉柳將21萬元現金交給黃祈勇，黃祈勇復對鄭余
    蕉柳誆稱：「你捐贈之僧衣、佛珠，金額31萬元，會送給全
    國廟宇和尚、尼姑使用，他們會幫忙誦經，功德是要迴向請
    走該女鬼魂，至於法事他會去處理，妳不用在現場，妳要到
    2 樓神壇前拜拜云云」，嗣鄭余蕉柳依黃祈勇指示，將白色
    衣服放在神壇桌上，黃祈勇拿鄭余蕉柳之白色衣服在鄭余蕉
    柳頭上用金紙擦一擦，當面對鄭余蕉佯稱「妳帶來之白色衣
    服浮現女鬼魂人頭圖形，所以要祭拜請那女鬼魂走云云」，
    嗣鄭余蕉柳當場看到衣服浮現圓圓黑黑的1 個女鬼魂頭圖形
    ，黃祈勇復佯稱「現在妳要與該鬼魂和解請她走，該鬼魂說
    你要捐贈僧衣、佛珠1 批給該鬼魂，才能化解厄運，鄭余蕉
    柳會幫你處理好捐贈之事，總金額31萬元，替你施法後，即
    可消除業障，改變運勢云云」，致鄭余蕉陷於錯誤，當場付
    給黃祈勇現金21萬元，詎黃祈勇事後並未依約購買上開僧衣
    及佛珠，鄭余蕉柳始知受騙，總計詐得金額約31萬元（起訴
    書附表編號11部分；又受騙金額不包括購買靈動印鑑部分，
    詳後述）。
(12)蔡錦珠於94年8 月9 日（農曆7 月5 日）打節目電話，接電
    話之小姐說要先留八字與電話，要蔡錦珠94年8 月12日（農
    曆7 月8 日）下午1 時前往高雄重立服務處，要帶水果及1
    對鮮花，嗣黃祈勇向蔡錦珠佯稱有卡到嬰靈，要擲茭，第1
    次擲36、第2 次擲72，而於第二次擲出聖茭，黃祈勇說36是
    36天罡，72是地煞，為使嬰靈得以投胎，需做功德，要買1
    條念珠1,200 元，1 件袈裟1,000 元，2 件總計2,200 元，
    要買72份送寺廟及送人結緣，總計158,400 元，然蔡錦珠跟
    黃祈勇說沒錢，黃祈勇稱於過年前給付即可，並先叫蔡錦珠
    燒香拜拜，由他與嬰靈溝通，該嬰靈說要轉世做功德，黃祈
    勇即燒符咒加水於碗中，經黃祈勇以該碗蓋住蔡錦珠胸口後
    ，發現1 疑似小孩之人頭，黃祈勇說這嬰靈是男生，要做功
    德，而做功德須花費158,400 元，致蔡錦珠陷於錯誤，於95
    年1 月24日（農曆12月25日）交付黃祈勇158,400 元購買袈
    裟及念珠，詎黃祈勇事後並未依約購買上開僧衣及佛珠，蔡
    錦珠始知受騙，總計詐得金額158,400 元（起訴書附表編號
    12部分；又受騙金額不包括購買靈動印鑑部分，詳後述）。
(13)劉建凱與其妻吳宛蓁於94年8 月14日一同前往高雄重立服務
    處，請黃祈勇幫劉建凱排命盤並改運，當時先以3 千元先購
    買1 對靈動印鑑與黃祈勇結緣，黃祈勇向劉建凱佯稱：「你
    被1 位女鬼纏身，一定要做法事超渡讓該女鬼投胎轉世，不
    然該女鬼會一直纏著劉建凱，讓劉建凱一輩子工作，且家庭
    與事業都不順利，並告訴劉建凱必須購買袈裟72件、佛珠72
    條及金紙、銀紙才能作法，另稱他可以幫忙劉建凱代購上開
    法事用品，費用共計21萬元云云」；嗣劉建凱與其妻於3 天
    後依約前往服務處，黃祈勇親自幫劉建凱作法事，黃祈勇於
    過程中誆稱怕劉建凱及其妻子被女鬼嚇到，要劉建凱妻子到
    隔壁房間不要在場，並叫劉建凱閉上眼睛，接著黃祈勇以香
    灰及手掌按住劉建凱左胸後，叫劉建凱張開眼睛，讓劉建凱
    看到其左胸上確有顯示1 個女人頭形，表示已為劉建凱做好
    法事，要劉建凱今後不要為這件事煩惱，致劉建凱陷於錯誤
    ，為答謝黃祈勇，除交付21萬元給黃祈勇外，另購買10條香
    菸贈送黃祈勇；詎黃祈勇事後並未依約購買上開袈裟72件及
    佛珠72條等物品，總計詐得金額約21萬元（起訴書附表編號
    13部分；又受騙金額不包括購買靈動印鑑部分，詳後述）。
(14)吳宜臻於94年8 月間以電話聯絡高雄重立服務處，服務處人
    員告知吳宜臻問事情前要先買1 對靈動印鑑與黃祈勇結緣，
    隔幾日吳宜臻收到靈動印鑑並支付3 千元後，依約前往吉祥
    服務處，向黃祈勇請教吳宜臻女兒何明芳的身體問題，黃祈
    勇向吳宜臻佯稱：「妳女兒被1 位男鬼纏身，該男鬼執意娶
    吳宜臻女兒為妻，一定要以草人施法解厄，不然吳宜臻女兒
    真的會被帶走，需要費用5 萬元云云」，吳宜臻當時非常擔
    心女兒健康，又怕女兒會被男鬼帶走，遂依黃祈勇指示，於
    數日後帶女兒何明芳到吉祥服務處，請黃祈勇作法事，當時
    黃祈勇以吳宜臻女兒使用過之白色衣服裹住草人，口中唸唸
    有詞，在吳宜臻女兒身前身後晃動，並告訴吳宜臻法事已完
    成，已將該男鬼收服，致吳宜臻陷於錯誤，將5 萬元交給吉
    祥老師後，即帶吳宜臻女兒返家，總計詐得金額5 萬元（起
    訴書附表編號14部分；又受騙金額不包括購買靈動印鑑部分
    ，詳後述）。
(15)白陳玉照於94年間某日打電話給高雄華夏服務處，接電話之
    小姐說要買1 對靈動印鑑3 千元報名才可見老師，嗣陳玉照
    由其子白毅堂陪同，並攜帶白毅堂穿過之白色衣服1 件，前
    往吉祥服務處，請教黃祈勇如何改變白毅堂運途，該服務處
    女助理先向白陳玉照收取靈動印鑑1 對費用3 千元，再帶白
    陳玉照上2 樓，與黃祈勇見面後，黃祈勇讓白毅堂穿上帶來
    之白色衣服，即用身旁之香灰抹在白色衣服胸口處，當時衣
    服出現1 個人頭形狀，黃祈勇即向白陳玉照佯稱：「白毅堂
    於上、下班之路上卡到女鬼魂要改運，要買祭拜該女鬼之海
    清即袈裟，我有認識賣海清之廠商，算妳便宜一點，並以計
    算機計算總共約須24萬餘元，算妳24萬就好，並須買5 種水
    果要祭拜該女鬼魂，及贈送黃祈勇香菸2 條，妳捐贈之袈裟
    總金額24萬元，會送給廟宇和尚、尼姑使用，他們會幫你誦
    經，功德是要迴向請走該女鬼魂云云」，致白陳玉照陷於錯
    誤，交付現金24萬元及上開水果、香菸予黃祈勇，詎黃祈勇
    事後並未依約購買上述袈裟，白陳玉照始知受騙，總計詐得
    金額約24萬元（起訴書附表編號16部分；又受騙金額不包括
    購買靈動印鑑部分，詳後述）。
(16)鄭建華於94年10月與其姪女鄭信銨一同前往高雄華夏服務處
    ，向黃祈勇請益如何改運，嗣黃祈勇帶鄭建華上服務處2 樓
    ，向鄭建華佯稱：「因你姪女看別人車禍後，騎機車經過停
    下來看，那個鬼魂即跟著你姪女到現在，你們2 個人拜拜後
    對著我云云」，嗣鄭建華及其姪女鄭信銨拜完後，黃祈勇即
    以手貼在鄭信銨肚子上，斯時浮現1 個男鬼圖形，黃祈勇復
    誆稱：「他（男鬼）姓蔡，你們要與該男鬼和解，要捐增袈
    裟及佛珠，約要19萬元，我幫你們訂購，並捐贈迴向該男鬼
    ，幫你們處理完，你不可對別人說，替你們施法後，即可消
    除業障，改變運勢云云」，致鄭建華陷於錯誤，當場交付7
    萬元現金給黃祈勇，並說下次補給他12萬元，詎黃祈勇事後
    並未依約購買上開袈裟及佛珠，總計詐得金額為7 萬元（起
    訴書附表編號17部分）。
(17)陳宜萱於94年12月15日由其友人陸綵娟陪同，並帶陳宜萱之
    白色衣服1 件前往高雄華夏服務處，請教生意上如何發展之
    方法，服務處女助理先向陳宜萱收取陳宜萱靈動印鑑1 對費
    用2 千5 百元，並帶陳宜萱及陸綵娟上2 樓找黃祈勇，黃祈
    勇向陳宜萱佯稱：「妳卡到陰，因妳於車禍中跌倒，被1 男
    鬼魂纏住，妳要跟他祭改及做功德，他才會離開，若不做祭
    改，該男鬼魂會讓妳不順利及身體會漸漸越差，妳來此做法
    事的事不要跟任何人講，不能洩漏天機云云」，隨後黃祈勇
    即擲茭，說要108 條佛珠及108 件佛衣即袈裟，另要陳宜萱
    多少加一點，那男鬼魂才會高興云云，致使陳宜萱陷於錯誤
    ，同意各加佛珠2 條及佛衣2 件，斯時黃祈勇見狀另稱還要
    燒金紙，每天2 百元，燒110 天，需要2 萬2 千元，又說有
    認識賣海青即袈裟的廠商，可以算陳宜萱便宜一點，佛衣每
    件1 千八百元，需要110 件，共19萬8 千元，佛珠每條6 百
    元，需要110 條，共6 萬6 千元，燒金紙每日2 百元，需
    110 日，共2 萬2 千元，總共28萬6 千元，並拿一疊金紙要
    陳宜萱回家置於枕頭下睡3 夜；嗣於94年12月18日，陳宜萱
    攜帶28萬6 千元現金當面交給黃祈勇，黃祈勇要陳宜萱跪下
    ，對陳宜萱說陳宜萱有1 男鬼魂纏住，須做功德及祭改，且
    需要佛衣及佛珠，並佯稱：「你捐贈之佛衣及佛珠，總金額
    28萬6 千元，我會將佛衣及佛珠，送給全國廟宇和尚、尼姑
    使用，他們會幫你誦經，功德是要迴向請走該名鬼魂，法事
    他會處理，妳不用在現場，另外買花2 千元及送我香菸5 千
    5 百元，用以祭拜該男鬼魂云云」；惟陳宜萱交付上開現金
    28萬6 千元、買花2 千元及香菸5 千5 百元，詎黃祈勇事後
    並未依約購買上開物品，總計詐得金額約293,500 元（起訴
    書附表編號18部分；又受騙金額不包括購買靈動印鑑部分，
    詳後述）。
(18)張參環於95年月4 日與其夫及小孩鄭志隆前往高雄華夏服務
    處，向黃祈勇請益如何改運，黃祈勇向張參環佯稱因「貓咪
    」向張參環等3 人討命，所以運勢才會不佳，表示要替張參
    環等3 人作法把貓咪之業障驅除，準備法事，約半小時後，
    嗣黃祈勇要張參環之夫將上衣坦露胸部，假裝念經施法，施
    法完後就以手持金粉蓋在張參環之夫胸口上面，胸口就呈現
    一隻貓咪的圖案，黃祈勇佯稱：「貓咪要來向張參環之先生
    討命，要拿100 萬元來購買幾百尊觀音佛祖及袈裟，施法後
    ，可消除業障，改變運勢云云」，致張參環當場掉淚，黃祈
    勇表示，70萬元就好，若沒現金亦可開立支票，嗣張參環返
    回宜蘭遂拿取現金3 萬5 千元，並開立到期日為95年1 月30
    日、金額30萬及36萬5 千元之2 張員山鄉農會支票，並於隔
    天再坐車前往上開服務處，將現金及2 張支票交給黃祈勇，
    詎黃祈勇事後並未依約購買上開物品，總計詐得金額約70萬
    元（起訴書附表編號19部分）。
(19)張嘉庭於94年間某日至95年6 月30日之間，打電話給高雄華
    夏服務處，接電話之小姐說要買21對靈動印鑑63千元報名才
    可見老師，嗣張嘉庭由其子趙炳勛陪同，前往吉祥服務處，
    請教黃祈勇如何改變趙炳勛運途，該服務處女助理帶2 人上
    3 樓，與黃祈勇見面，張嘉庭們在神壇前拜完後，黃祈勇對
    趙炳勛佯稱：「你曾因車禍跌倒壓到女鬼，所以該女鬼陰魂
    纏身云云」，嗣黃祈勇念咒語，並以不知何物噴灑趙炳勛胸
    前，叫趙炳勛用雙手壓住胸部，張嘉庭看見趙炳勛胸前衣服
    上浮現女鬼魂人頭圖形，黃祈勇復佯稱：「要買佛衣、紙錢
    ，捐贈和尚才可以解決，要跟該女魂和解，不然該鬼魂會讓
    張嘉庭兒子不利，捐贈品要花費46萬元，你們不能告訴別人
    他做的法事，不能回頭也不要講話，不然就會失掉功德，女
    鬼亦會再回來云云」，致張嘉庭陷於錯誤，嗣交付黃祈勇現
    金42萬元及香菸20條；詎黃祈勇事後並未依約購買上開物品
    ，總計詐得金額約42萬元（併案審理部分；又受騙金額不包
    括購買靈動印鑑部分，詳後述）。
２、恐嚇取財部分（95年6 月30日以前所犯，共計6 次，此部分
    成立連續犯）：
(１)林湘濤於95年2 月初前往高雄華夏服務處，小姐要求林湘濤
    交付3 千元掛號費，再付5 千元買靈動印鑑1 對，始可求見
    黃祈勇，嗣林湘濤付費後，於95年2 月11日，林湘濤與其妻
    帶其女兒之白色衣服1 件，前往吉祥服務處，請教林湘濤女
    兒婚姻之事，黃祈勇帶有恐嚇語氣向林湘濤恫稱：「你女兒
    卡到陰，有1 男性鬼魂卡到，致使婚後不順，要跟他祭改他
    才會離開，你若不做祭改，該男鬼魂會破壞婚事及吸取光陽
    氣，你將活不過明年，會死掉，你來此做法事的事不要跟任
    何人講，不能洩漏天機，現要買24條洋煙、150 件水晶製觀
    音菩薩（每件約3,600 元），共須60餘萬元，可算便宜56萬
    元云云」，致使林湘濤擔心被男性鬼魂卡到，若不做祭改，
    會活不過明年而死亡，而心生畏懼，當日先拿現金6 萬元給
    黃祈勇，陸續於2 月20日開立10萬元支票1 張，3 月12日開
    立30萬元支票1 張及現金10萬元予給黃祈勇。嗣黃祈勇作法
    事時，復對林湘濤陳稱：「你捐贈之水晶製觀音菩薩，會放
    在服務處供他人供奉，該男鬼魂即會主動離去，要林湘濤到
    2 樓神壇前拜拜云云」，林湘濤依黃祈勇指示，將其女兒白
    色衣服在神壇桌上，黃祈勇即拿白色衣服在林湘濤頭上用金
    紙擦一擦，向林湘濤說「你帶來之白色衣服浮現男鬼魂人頭
    圓形，所以要祭拜請那男鬼魂走，現你要與該鬼魂和解請他
    走，該鬼魂說你要捐贈水晶製觀音菩薩給該鬼魂，才能化解
    厄運，會幫你處理好捐贈之事，總金額56萬元，替你施法後
    ，即可消除業障，改變運勢云云」，總計恐嚇取財金額共約
    56萬元（起訴書附表編號15部分；又此部分恐嚇取財金額不
    包括購買靈動印鑑部分，詳後述）。
(2 )施潮隆於95年1 月中旬撥打電話給高雄華夏服務處，要向吉
    祥老師師求教婚姻問題，接電話女子說要先買1 對靈動印鑑
    3 千元才可現場請教老師，嗣施潮隆購買後1 對印鑑後，於
    95 年1月11日與母親施梁顏到吉祥服務處求見黃祈勇，到了
    服務處後，施潮隆另繳報名費3 千元，並交給女助理白色衣
    服1 件及5 種水果，女助理引導施潮隆到2 樓，並拿香給施
    潮隆們在神壇前拜拜，拜完約半小時後，見到黃祈勇，黃祈
    勇先對施潮隆八字論理解說，隨之以帶有恐嚇語氣向施潮隆
    恫稱：「你曾經發生車禍，處理完後，你現在卡到女陰魂，
    你要買玉棺、佛衣、佛珠，分別為240 、360 、720 付，才
    可以解決，由你選擇，你要跟該女魂和解，要不然女鬼魂要
    抓你去當丈夫，你要買多少玉棺材你自己決定，要不然你活
    不過今年過年云云」，致使施潮隆心生畏懼，選擇捐贈20萬
    元之玉棺、佛衣、佛珠等物品，嗣施潮隆殺價為12萬元，黃
    祈勇復告知：「你數量多，1 具玉棺材等原本要2 千元，經
    施潮隆跟廠商折價變1 千元1 具，捐贈總共要現金12萬元，
    你拿12萬元給我，我跟你代訂上列物品，會處理解運法事云
    云，並將施潮隆之白色衣服放入一些不明物體，叫施潮隆把
    衣服帶回家裏放在枕頭下面3 天，即可將女鬼魂帶到吉祥服
    務處而不會跟施潮隆走云云」；嗣施潮隆及其母親於95年1
    月14日當面拿給黃祈勇定金1 萬2 千元，黃祈勇復稱「你來
    此做法事的事不能跟別人講，不然會失去功德云云」，繳完
    錢後，施潮隆前往服務處2 樓之另1 間房間，黃祈勇請施潮
    隆2 人先拜拜，當時施潮隆之白色衣服放在神壇桌上，黃祈
    勇念咒語，並叫施潮隆在白色衣服摩擦香灰，嗣浮現女鬼魂
    人頭圖形，黃祈勇向施潮隆恫稱「你帶來之白色衣服，浮現
    女鬼魂人頭圖形，所以要祭拜請那女鬼魂走云云」，致使施
    潮隆與其母親心生畏懼，黃祈勇見狀另稱「我已訂了你買的
    玉棺材等物品，要化解給女魂，才能化解你劫數，你不能告
    訴別人我做的法事，不能回頭，也不要講話，不然就會失掉
    功德云云」，致使施潮隆心生畏懼，於95年1 月17日，再交
    付其餘款項即現金10萬8 千元予黃祈勇，總計恐嚇取財金額
    共12萬元（起訴書附表編號20部分；又此部分恐嚇取財金額
    不包括購買靈動印鑑部分，詳後述）。
(3 )林魏彰於95年3 月間打電話進去上開電視節目，接電話之小
    姐要林魏彰先準備1 件白色衣服，隔天林魏彰到高雄華夏服
    務處見黃祈勇，因之前已有買1 對靈動印鑑5 千元，當天服
    務處小姐將林魏彰之白色衣服拿走，並帶林魏彰到2 樓，黃
    祈勇向林魏彰恫稱：「你身上有1 個女鬼纏身，一直吸走林
    魏彰的陽氣，可能會活不過明年云云」，緊接著帶林魏彰到
    3 樓，拿林魏彰之白色衣服放在林魏彰頭上，用金紙擦拭，
    並以香灰塗在衣服拿給林魏彰看，表示該圖形就是纏住林魏
    彰之女鬼形狀，必需購買佛珠、袈裟迴向做功德，該女鬼才
    會離去，且要捐贈100 件袈裟、佛珠100 串（每件各2 千元
    ），費用伙40萬元，另外作法費用要5 萬元，總共45萬元，
    致使林魏彰心生畏懼，隔天交付全部款項現金45萬元予黃祈
    勇（起訴書附表編號21部分；又此部分恐嚇取財金額不包括
    購買靈動印鑑部分，詳後述）。
(4 )趙讚儀於95年4 月19日前往黃祈勇在台中服務處，請教改善
    身體健康之方法，服務處女助理先向趙讚儀收取1 對靈動印
    鑑費用5 千元，即帶趙讚儀去1 樓神壇後面求見黃祈勇，黃
    祈勇在趙讚儀面前作法事，當時趙讚儀的白色衣服放在神壇
    桌上，黃祈勇拿起白色衣服在趙讚儀頭上用金紙擦拭，並向
    趙讚儀恫稱「你帶來之白色衣服浮現女鬼魂人頭圖形，所以
    要祭拜請那鬼魂走云云」，當時趙讚儀看到衣服浮現是一個
    圓圓黑黑的，像女鬼魂頭的圖形，黃祈勇復以帶有恐嚇之語
    氣向趙讚儀恫稱：「你卡到陰，因你看見1 女生車禍死掉，
    現該女鬼魂卡到你，你要跟她祭拜她才會離開，你若不做祭
    拜，該女鬼魂會把你吸光陽氣，你將活不過明年，會死掉，
    你來此作法事的事不要跟任何人講、不能洩漏天機，現要買
    祭改該女鬼之海清（即袈裟）1 件6 百元，你要購買幾千件
    及佛珠幾千條來祭拜，總共要41萬2 千元，因我有認識賣海
    清之廠商，算你便宜一點，你明天帶錢來，還要送我香菸20
    條及買5 種水果，要祭拜該女鬼魂云云」，致使趙讚儀心生
    畏懼，即於隔日（95年4 月20日）趙讚儀帶著5 種水果、香
    菸20條及現金40萬元，前往上開台中服務處，黃祈勇批完趙
    讚儀生辰八字，復以恐嚇語氣向趙讚儀恫稱：「你卡到女鬼
    陰魂，我要跟你作法驅邪，才能改好運，你要捐贈海清及佛
    珠數千件，總共40萬元，這是送最好的，你將功德無量云云
    」，並當場將趙讚儀帶來之40萬現金及上開物品收下。總計
    恐嚇取財金額約40萬元（起訴書附表編號22部分；又此部分
    恐嚇取財金額不包括購買靈動印鑑部分，詳後述）。
(5 )張再典於95年5 月28日打電話進去上開電視節目，接電話之
    女子說要先跟吉祥老師買靈動印鑑1 對3 千元才可以現場請
    教黃祈勇等語，嗣張再典購買1 對印鑑後，於95年5 月29日
    與其妻張蔡綵珠到高雄華夏服務處，張再典先繳報名費3 千
    元給1 女子，再交付張再典之白色衣服1 件及祭拜水果費用
    300 元，另位女助理引導張再典至2 樓，拿香給張再典們在
    神壇前拜拜，拜完之後，黃祈勇先對張再典八字論斷解說，
    並以恐嚇語氣向張再典恫稱：「你曾發生車禍，處理完後，
    你現卡到女陰魂，你要買佛衣、佛珠捐贈和尚才可以解決，
    你要跟該女魂和解，不然該女鬼魂要抓你去當丈夫，捐贈之
    佛衣、佛珠共要76萬6 千元，要不然活不過今年農曆7 月云
    云」，張再典說黃祈勇說沒這麼多錢，黃祈勇表示先替張再
    典代墊定金5 萬元，代訂上列物品，處理解運法事，並拿張
    再典之白色衣服放在神壇祭拜，致使張再典心生畏懼，於隔
    天（30日）當面交付2 萬元予黃祈勇，黃祈勇另稱「你做此
    法事不能跟別人講，不然會失去功德云云」，然後帶張再典
    去2 樓之另外1 間房間，黃祈勇請張再典先拜拜，當時張再
    典之白色衣服在神壇桌上，黃祈勇念咒語並叫張再典在白色
    衣服摩擦香灰，嗣浮現女鬼魂人頭圖形，黃祈勇向張再典恫
    稱：「你帶來之白色衣服，浮現女鬼魂人頭圖形，所以要祭
    拜請那女鬼魂走，你不能告訴別人我做的法事，不要回頭也
    不要講話，不然就會失掉功德云云」，復使張再典心生畏懼
    ，於95年6 月1 日再拿19萬6 千元現金，給自稱黃祈勇太太
    之人當面收下；又於95年6 月13日匯款50萬元、95年6 月19
    日匯款5 萬6 千元至黃祈勇使用之銀行帳戶（帳號：000000
    0-0000000 ，戶名：張靜婷），嗣黃祈勇並未依約購買上開
    佛衣、佛珠捐贈給寺廟或和尚，總計恐嚇所得之金額（2 萬
    元、19萬6 千元、50萬元、5 萬6 千元）共計77萬2 千元（
    起訴書附表編號23部分；又此部分恐嚇取財金額不包括購買
    靈動印鑑部分，詳後述）。
(6 )江樹林於95年6 月間打電話進去上開電視節目，接電話女子
    說要先買靈動印鑑1 對3 千元，才可以見吉祥老師黃祈勇，
    嗣於95年6 月間某日，江樹林與妻江蕭鸞2 人各帶白色衣服
    1 件前往高雄華夏服務處面見黃祈勇，請教江樹林身體不健
    康之改變方法，女助理先向江樹林收取1 對靈動印鑑費用3
    千元及白色衣服後，帶江樹林上2 樓找黃祈勇，黃祈勇以帶
    恐嚇之語氣向江樹林恫稱：「你卡到陰，因你看見1 女生車
    禍死掉，現該女鬼魂卡到你，你要跟她祭改，她才會離開，
    你若不作祭改，女鬼魂會把你吸光陽氣，你將活不過明年，
    會死掉，你來此作法事的事不要跟任何人講，不能洩漏天機
    ，現要買祭拜女鬼之海青即袈裟1 件6 百元，你要購買108
    件，素珠1 條1 千8 百元，你要購買108 條，及幫兒子江建
    德改運7 萬，再加上祭拜用具，總共要33萬3 千元，我有認
    識賣海青的廠商，算你便宜一點，你明天過來，還要送我香
    菸1 條及買5 種水果，要祭拜該女鬼魂云云」，致使江樹林
    心生畏懼，過幾天後，遂帶5 種水果及33萬3 千元現金交給
    黃祈勇，黃祈勇陳稱：「你捐贈之袈裟及素珠總金額33萬3
    千元，會送給全國廟宇和尚、尼姑使用，他們會幫你誦經，
    功德是要迴向請走該女鬼魂至於法事他會去處理，你不用在
    現場，你要到2 樓神壇前拜拜云云」，嗣江樹林依指示拜拜
    ，當時江樹林之白色衣服在神壇桌上，黃祈勇在江樹林面前
    作法事，並叫江樹林在白色衣服摩擦香灰，嗣浮現女鬼魂人
    頭圖形，黃祈勇復稱：「現你要與該鬼魂和解請她走，鬼魂
    說你要捐贈袈裟108 件及素珠108 條給鬼魂，及幫兒子江建
    德改運7 萬元，才能化解厄運，我會幫你處理好捐贈之事，
    總金額33萬3 千元，替你施法後，可消除業障，改變運勢，
    身體會健康云云，嗣黃祈勇並未依約購買上開佛衣、佛珠捐
    贈給寺廟或和尚，總計恐嚇所得金額為33萬3 千元（起訴書
    附表編號25部分；又此部分恐嚇取財金額不包括購買靈動印
    鑑部分，詳後述）。
３、詐欺取財部分（95年7 月1 日以後所犯；共計6次）：
(1 )施葉枝桂於95年7 月農曆間（即97年7 月25日至8 月23日之
    間），因其子施冠宇之健康情形不佳，打電話給高雄華夏服
    務處，接電話之小姐說要買靈動印鑑報名才可見老師，幾天
    後（第1 次）施葉枝桂其夫施景惠陪同，並帶施冠宇之白色
    衣服前往吉祥服務處，該服務處女助理先向施葉枝桂收取靈
    動印鑑2 對費用5 千元，再帶施葉枝桂2 人上2 樓，與黃祈
    勇見面後，黃祈勇向施葉枝桂2 人佯稱：「施冠宇因卡陰身
    體不好，需要超渡冤魂，根據施冠宇之生辰八字，有1 個冤
    魂在後面跟著，有卡到陰，要到2 樓神壇拜拜」，隔幾天（
    第2 次）施葉枝桂2 人攜帶施冠宇之白色衣服及鮮花素果到
    服務處作法，黃祈勇帶施葉枝桂2 人至3 樓神壇後面陳稱：
    「裏面都是裝有嬰靈之瓦甕，不可以開燈，因為他們怕光云
    云」，嗣黃祈勇讓施葉枝桂帶來之白色衣服上面出現女鬼圖
    形，復稱：「已跟鬼魂囑咐說不要變的太大，以免嚇到當事
    人，因卡陰若要解決的話，就要跟冤魂協商、購買袈裟，將
    功德迴向給冤魂，要花費60幾萬購買袈裟云云」，致使施葉
    枝桂2 人相信冤魂之事，經請託降價，黃祈勇改稱56萬6 千
    元成交，並於隔天（第3 次）將現金56萬6 千元親手交給黃
    祈勇，詎黃祈勇事後並未依約購買上述袈裟，施葉枝桂始知
    受騙，總計詐得金額為56萬6 千元（起訴書附表編號30部分
    ；又受騙金額不包括購買靈動印鑑部分，詳後述）。
(２)朱李濟偕同其夫朱芳源2 人於95年8 月中旬，前往高雄華夏
    服務處，求助朱李濟之健康問題，該服務處小姐向朱李濟收
    取靈動印鑑1 對3 千元報名費，並將朱李濟之白色衣服1 件
    轉交黃祈勇後，即引導2 人至服務處2 樓，黃祈勇請朱李濟
    2 人在神壇前拜拜，拜完後以八字論斷解說，並向朱李濟2
    人佯稱：「妳曾拿掉小孩，這小孩心有不甘，要妳償命，要
    跟這個小孩和解，要買佛衣、佛珠捐贈和尚才可以解決，不
    然該小孩魂要朱李濟償命，代訂上列物品，處理解運法事，
    共計38萬多元云云」，嗣黃祈勇拿朱李濟之白色衣服放在神
    壇祭拜，並假念咒語摩擦朱李濟之白色衣服，復向朱李濟2
    人誆稱：「妳帶來白色衣服，浮現小孩鬼魂人頭圖形，所以
    要祭拜請那小孩鬼魂走，你不能告訴別人他做的法事，不能
    回頭也不要講話，不然就失掉功德云云」，致使朱李濟2 人
    陷於錯誤並於隔天交付現金38萬予黃祈勇，詎黃祈勇事後並
    未依約購買上述佛衣、佛珠，朱李濟2 人始知受騙，總計詐
    得金額為38萬元（起訴書附表編號32部分；又受騙金額不包
    括購買靈動印鑑部分，詳後述）。
(3 )許福義偕同其妻吳淑華、其子許襓堯3 人於95年10月16日下
    午，前往高雄華夏服務處，請教許福義運途不好改變之方法
    ，該服務處小姐向許福義收取靈動印鑑2 對5 千元報名費，
    並將許福義之白色衣服1 件轉交黃祈勇後，即引導3 人至服
    務處2 樓，黃祈勇向許福義佯稱：「你卡到陰，你遭女鬼魂
    卡到，你要買2 箱洋酒及72斤豆子及鮮花供祭拜，她才會離
    開，你若不做祭改，該女鬼魂會把你吸光陽氣，把你抓走，
    且你兒子會離婚，你來此做法事的事不要跟任何人講，不能
    洩漏天機，現要祭拜該女鬼之費用需要花費25萬元云云」，
    致許福義陷於錯誤，當日即依黃祈勇指示交付現金25萬及上
    開2 箱洋酒及72斤豆子及鮮花約5 萬元。隔天黃祈勇復向許
    福義誆稱：「你祭拜所須費用25萬元，我會超渡該女鬼魂，
    至於法事他去處理，你不用在現場，你要到2 樓神壇前拜拜
    云云」，嗣許福義依黃祈勇指示，黃祈勇復拿許福義之白色
    衣服在許福義頭上用金紙擦一擦，當面再向許福義佯稱：「
    你帶來之白色衣服浮現女鬼魂人頭圖形，所以要祭拜請那女
    鬼魂走云云」，嗣許福義看到該衣服浮現圓圓黑黑像1 個女
    鬼魂頭的圖形，黃祈勇復佯稱：「現你要與該鬼魂和解請她
    走，需25萬元才能化解厄運，我會幫你處理好云云」，致使
    許福義2 人陷於錯誤，以為交付現金25萬及上開2 箱洋酒及
    72斤豆子及鮮花即可消除業障，改變運勢，詎黃祈勇事後並
    未依約購買上述佛衣、佛珠，許福義2 人始知受騙，總計詐
    得金額約為30萬元（起訴書附表編號33部分；又受騙金額不
    包括購買靈動印鑑部分，詳後述）。
(4 )陳登亮因其子陳裕淵未婚，於96年3 月20日中午，偕同其妻
    陳林彩緞前往高雄華夏服務處，請教其子陳裕淵之婚事，該
    服務處小姐先向陳登亮收取2 對寫有陳裕淵及陳林彩緞名字
    之靈動印鑑1 萬元，並收取陳裕淵、陳林彩緞之白色衣服2
    件及5 種水果；另於96年3 月27日中午許，陳登亮夫妻2 人
    到服務處，其中1 位女助理引導2 人至2 樓，並拿香給2 人
    在神壇前拜拜，拜完約半小時看見黃祈勇，黃祈勇先對陳登
    亮之子陳裕淵之八字論斷解說，並向陳登亮佯稱：「你兒子
    陳裕淵曾經發生車禍，處理完之後卡到女陰魂，你要買玉棺
    240 、360 或720 付，才可以解決，由你選擇，你兒子要跟
    女魂和解，要不然該女鬼魂要抓你兒子去當丈夫，你要買多
    少玉棺材你自己決定，至於1 個玉棺材多少錢，天機不可洩
    漏，你要說出數量，才知道1 具玉棺材多少錢云云」，陳登
    亮選擇買240 具玉棺材，黃祈勇復佯稱：「1 具玉棺材原來
    要2,000 元，由於你數量多，我跟廠商折價後變成1,000 元
    1 具，捐贈總共要現金24 萬 元，你拿24萬元給我，我跟你
    代訂上列物品，處理你太太及你兒子法事云云，致使陳登亮
    陷於錯誤，於96年3 月28日14時許，當面拿給黃祈勇現金23
    萬元；另外1 萬元於隔日，由陳登亮至南投市中興郵局以掛
    號匯給黃祈勇，詎黃祈勇事後並未依約購買上述240 具玉棺
    材，，總計詐得金額為24萬元（起訴書附表編號39部分；又
    受騙金額不包括購買靈動印鑑部分，詳後述）。
(5 )蔡禎祥因其子蔡秋嶂婚姻不順，96年5 月中旬其妻蔡王沁撥
    打高雄華夏服務處電話，接電話女子稱要先跟黃祈勇買1 對
    靈動印鑑5 千元才可以請教老師，於96年6 月3 日蔡禎祥收
    到寫有蔡秋嶂名字之靈動印鑑1 對，當天13時許，蔡禎祥夫
    妻2 人到服務處，交付5 千元靈動印鑑費用，其中1 位女助
    理引導2 人至2 樓，並拿香給2 人在神壇前拜拜，拜完後黃
    祈勇對蔡秋嶂八字論斷解說，並向蔡禎祥佯稱：「你的兒子
    蔡秋嶂前世結婚沒生小孩，前世再娶另1 女人，那第1 個太
    太即自殺變女鬼，鬼魂一直跟著他走，你兒子今生結婚生雙
    胞胎又離婚現又再娶，若不處理好，這第2 個老婆有會離婚
    ，兒子想不開會自殺也說不定，要買玉棺240 、360 或720
    付，才可以化解，由你選擇，你要跟該女鬼和解，要買多少
    玉棺，由你自己決定，又說天機不可洩漏，要你說出數量，
    才要說1 具棺材多少錢云云」，嗣蔡禎祥選擇買720 具玉棺
    材，黃祈勇復稱：「你數量多，1 具原來要2 千元，經我跟
    廠商折價為1 千元，冥紙庫銀也要捐贈，總共要現金75萬6
    千元云云」，致使蔡禎祥陷於錯誤，於隔天96年6 月4 日14
    時許，當面交付黃祈勇現金75萬6 千元；詎黃祈勇事後並未
    依約購買上述720 具玉棺材，總計詐得金額為75萬6 千元（
    起訴書附表編號47部分；又受騙金額不包括購買靈動印鑑部
    分，詳後述）。
(6 )鍾招光與其母親鍾王圓佑、阿姨王鳳英、姊姊鍾欣錞、弟弟
    鍾硯光共5 人，於96年7 月11日到高雄華夏服務處，購買6
    對靈動印鑑（包括鍾硯光等5 人及鍾招光之兄鍾文光各1 對
    ，每對5 千元），給女助理3 萬元後，1 女助理帶鍾硯光等
    5 人到2 樓拜拜，由黃祈勇講解6 人運勢，詎黃祈勇竟向鍾
    硯光等5 人佯稱：「鍾招光之兄鍾文光於20歲左右發生車禍
    ，當時跟著1 個女鬼，這女鬼一直纏著鍾文光，若沒解決，
    過幾年會被女鬼帶走，要先問菩薩有沒有救云云」，嗣請鍾
    硯光等5 人全部到樓下等待，再上樓後，黃祈勇用金紙從香
    爐舀一些香灰灑在鍾招光哥哥之衣服上面，鍾硯光等5 人跟
    著黃祈勇拜拜，拜拜過程中，黃祈勇用金紙在鍾文光之白色
    衣服上撥香灰，一會兒，鍾招光哥哥的白色衣服上就顯現出
    1 個女孩之人形，黃祈勇佯稱：「你們都有看到嗎？你們肯
    不肯花錢幫這個女鬼超渡，有3 個數字240 、360 或720 供
    你們選擇云云」，嗣鍾硯光等5 人選360 ，黃祈勇復稱：「
    360 是要買玉棺材的，幫女鬼超渡，360 個玉棺材要75萬6
    千元，他說可以算整數30萬元，你們隔天就要交錢買玉棺材
    作法，且回去不要再提起有關作法看到女鬼的事情，還要買
    10條七星牌香菸孝敬我云云」，致鍾硯光等5 人陷於錯誤，
    隔天即由鍾招光與其母、其弟攜帶20萬元及10條七星牌（6
    千元）香菸交給黃祈勇本人；另隔1 個月左右，再交付黃祈
    勇尾款10萬元；詎黃祈勇事後並未依約購買上述360 個玉棺
    材，總計詐得金額為30萬6 千元（起訴書附表編號56部分；
    又受騙金額不包括購買靈動印鑑部分，詳後述）。
４、恐嚇取財部分（95年7 月1 日以後所犯；共計14次）：
(1 )劉壁地於95年7 月3 日看到蓬萊電視台由黃祈勇、邱筱惠小
    姐主持之節目，於同日撥打（07）0000000 、0000000 電話
    ，接電話小姐說要先購買1 對靈動印鑑3 千元報名才可以面
    見老師，於當日下午2 時許，劉壁地依該服務處小姐安排之
    時間，由劉壁地女兒劉久峰陪同，並攜帶劉壁地之白色衣服
    1 件，前往高雄市○○路943 號吉祥服務處，向黃祈勇請教
    改善劉壁地身體健康之方法，該服務處之女助理向劉壁地收
    取1 對靈動印鑑費用3 千元及白色衣服後，帶劉壁地上2 樓
    找黃祈勇，詎黃祈勇先批劉壁地生辰八字後，竟以恐嚇語氣
    向劉壁地恫稱：「你卡到陰，因你看見一女生車禍死掉，現
    該女鬼魂卡到你，你要跟她祭改她才會離開，你若不作祭改
    該女鬼魂會把你吸光陽氣，你將活不過明年會死掉，你來此
    作法事的事不要跟任何人講，不能洩漏天機，現要買祭拜該
    女鬼的海青即袈裟1 件600 元，你要購買240 件，連同祭拜
    用具，總共16萬，我有認識賣海青之廠商算你便宜一點，你
    明天帶錢來，還要送我香菸1 條及買5 種水果，用以祭拜該
    女鬼魂云云」，致使劉壁地心生畏懼，於隔日（95年7 月4
    日）下午2 許，攜帶5 種水果及現金16萬前往上開服務處，
    當時黃祈勇陳稱：「你捐贈袈裟總金額16萬元，我會把送給
    全國廟宇和尚、尼姑使用，他們會幫你誦經，功德是要迴向
    請走該女鬼魂，法事他會去處理，你不用在現場，你要走到
    2 樓神壇前拜拜云云」，嗣劉壁地依指示拜拜，當時劉壁地
    之白色衣服在神壇桌上，黃祈勇在劉壁地面前作法事，並叫
    劉壁地在白色衣服摩擦香灰，嗣浮現女鬼魂人頭圖形，黃祈
    勇復稱：「現你要與該鬼魂和解請她走，該鬼魂說你要捐贈
    袈裟240 件給該鬼魂，才能化解噩運，劉壁地會幫你處理好
    捐贈之事，替你施法後，即可消除業障，改變運勢後身體會
    健康；另外我再拿2 盒「武秣善膠囊」給你吃，你吃了後身
    體會更健康云云」，當時劉壁地看神壇上擺放一些東西，擔
    心其生辰八字在黃祈勇手上，怕黃祈勇威脅其生命，致劉壁
    地心生畏懼，當場交付黃祈勇現金16萬元，嗣黃祈勇並未依
    約購買上開袈裟捐贈給寺廟或和尚，總計恐嚇所得之金額為
    16萬元（起訴書附表編號26部分；又此部分恐嚇取財金額不
    包括購買靈動印鑑部分，詳後述）。
(2 )鐘允隆於95年5 月間，在電視台上看到由黃祈勇所主持之電
    視節目，當時鐘允隆找工作不順利，打電話去該節目，高雄
    華夏服務處小姐說要見老師要半年以後，她可以幫鐘允隆插
    隊，嗣鐘允隆與妻2 人，依小姐指示之時間，於95年7 月25
    日（農曆7 月1 日）前往服務處，服務處內之小姐將鐘允隆
    帶來之白色衣服拿走，並收取3 千元後，要鐘允隆到外面買
    5 種水果，作為祭拜之用，嗣鐘允隆回到服務處，由黃祈勇
    出來接待，將鐘允隆們引導到2 樓，要鐘允隆夫妻2 人先在
    神壇前拜拜，接下來叫2 人坐在神壇前，將白色衣服打開，
    並抓一把香灰在白色衣服上，然後將衣服摺起，讓鐘允隆用
    手在衣服上抹平，再叫鐘允隆打開衣服，嗣衣服浮上1 個人
    形，黃祈勇對鐘允隆恫稱：「這是你的冤親債主，你要處理
    ，否則永遠找不到工作，又說恐怕有生命危險，活不過過年
    ，你必須要捐贈袈裟200 件及購買佛珠200 條，袈裟1 件要
    1,200 元，佛珠每條600 元，總共要36萬元云云」，致鐘允
    隆心生畏懼，當天先給黃祈勇8 千元，隔天再交給黃祈勇3
    萬5 千元，嗣鐘允隆經友人提醒恐遭斂財而未再付款，總計
    黃祈勇恐嚇所得之金額共計4 萬3 千元（起訴書附表編號27
    部分；又此部分恐嚇取財金額不包括購買靈動印鑑部分，詳
    後述）。
(3 )王玉蕙（原名王玉露）偕同其妹王素蓮於95年8 月14日下午
    ，前往高雄華夏服務處，求助王玉蕙之子李宏偉健康問題，
    該服務處小姐向王玉蕙收取靈動印鑑1 對3 千元報名費，並
    將李宏偉之白色衣服1 件轉交黃祈勇後，即引導2 人至服務
    處2 樓，並拿香給王玉蕙姐妹2 人在神壇前拜拜，祭拜完後
    ，黃祈勇對李宏偉之八字論斷解說並帶有恐嚇語氣對王玉蕙
    恫稱：「你兒子有女鬼陰魂纏身，你要買佛衣240 件及一些
    佛珠捐贈給和尚才可以解決，你要跟該女鬼魂和解，要不然
    女鬼魂會讓你兒子2 年內沒命，捐贈物品需要花費37萬元，
    隔天再來服務處云云」，致使王玉蕙姐妹2 人心生畏懼，於
    翌日（15）日速攜帶現金37萬元找黃祈勇處理法事，嗣王玉
    蕙依指示拜拜，白色衣服置放神壇桌上，黃祈勇念咒語並叫
    王玉蕙摩擦白色衣服，浮現女鬼魂人頭圖形後，黃祈勇復對
    王玉蕙恫稱：「你帶來之白色衣服，浮現女鬼魂人頭圖形，
    所以叫祭拜請那女鬼魂走，你不能告訴別人我做的法事，不
    能回頭也不要講話，不然會失掉功德云云」，致王玉蕙心生
    畏懼，當場交付黃祈勇現金37萬元，嗣黃祈勇並未依約購買
    上開佛衣及佛珠捐贈給寺廟或和尚，總計恐嚇所得之金額為
    37萬元（起訴書附表編號28部分；又此部分恐嚇取財金額不
    包括購買靈動印鑑部分，詳後述）。
(4 )曾陳美偕同其夫曾平正於95年9 月6 日下午，前往高雄華夏
    服務處，求助曾平正之健康問題，該服務處小姐向曾陳美收
    取靈動印鑑2 對6 千元報名費，並將曾平正之白色衣服1 件
    轉交黃祈勇後，即引導2 人至服務處2 樓，黃祈勇以帶有恐
    嚇之語氣對曾陳美、曾平正恫稱：「你有卡到陰，因你看見
    1 女生死掉，現該女鬼魂卡到你，你要跟她祭改她才會離開
    ，你若不做祭改，該女鬼魂會把你吸光陽氣，你將活不過明
    年，會死掉，你來此做法事的事不要跟任何人講、不能洩漏
    先機，現要買祭拜該女鬼之海青即袈裟及素珠，幫你兒子曾
    俊元、曾品文改運等，購買祭拜用具，總共約32萬元，你們
    捐贈之袈裟及素珠，我會把他送給全國廟宇和尚、尼姑使用
    ，他們會幫你誦經，功德是要迴向請走該女鬼魂，至於法事
    我會去處理，你們不用在現場，要到2 樓神壇前拜拜云云」
    ，嗣曾陳美、曾平正依指示拜拜，曾平正之白色衣服置放神
    壇桌上，黃祈勇拿自備金紙擦一擦，復向曾陳美面恫稱：「
    你們帶來之白色衣服浮現女鬼魂人頭圖形，所以要祭拜請那
    女鬼魂走云云」，致使曾陳美、曾平正蕙心生畏懼而交付黃
    祈勇現金32 萬 元，嗣黃祈勇亦未依約購買上開袈裟及素珠
    捐贈給全國廟宇和尚、尼姑使用，總計恐嚇所得金額為32萬
    元（起訴書附表編號31部分；又此部分恐嚇取財金額不包括
    購買靈動印鑑部分，詳後述）。
(5 )吳金玉於95年11月13日，前往高雄華夏服務處請教運途不好
    改變之方法，該服務處小姐向許福義收取靈動印鑑1 對3 千
    元報名費，並將吳金玉之白色衣服1 件轉交黃祈勇後，即引
    導吳金玉至服務處2 樓，黃祈勇向吳金玉恫稱：「你要買玉
    棺才可解運，要不然你活不過明年，因你家裡有人自殺過，
    你經吳金玉解運後可活到86歲，我替你代訂上列物品，跟你
    處理法事，捐贈之玉棺丟入西子灣大海云云」，致使吳金玉
    心生畏懼，隨至臺灣銀行左營分行提領40萬元後，當面拿給
    黃祈勇40萬元；黃祈勇復恫稱：「妳家裏有人自殺過，要再
    買玉觀音26萬元改運，妳做此事不能跟別人講，不然會失去
    功德，不能回頭也不要講話云云」，再讓吳金玉心生害怕，
    於95年11月21日左右，再提領10萬元及16萬元交付黃祈勇，
    嗣黃祈勇未依約購買上開金額數量之玉棺丟入西子灣，恐嚇
    所得金額合計66萬元（起訴書附表編號34部分；又此部分恐
    嚇取財金額不包括購買靈動印鑑部分，詳後述）。
(6 )林得麟於95年11月間打上開節目電話，接電話之小姐陳稱要
    先買1 對靈動印鑑5 千元報名才可見老師，隔約10天後，林
    得麟由其子林永裕陪同，並帶林得麟之白色衣服1 件前往高
    雄華夏服務處見黃祈勇，求助曾平正之健康問題，該服務處
    小姐向許福義收取上開靈動印鑑費用，帶林得麟父子到2樓
    找黃祈勇，見面之後，黃祈勇語帶恐嚇恫稱：「你兒子林永
    裕卡到陰，因你看見1 女生車禍死掉，現該女鬼魂卡到他，
    要跟她祭改才會離開，你兒子若不做祭改，該女鬼魂會把他
    陽氣吸光，他將活不過明年，會死掉，來此做法事的事不要
    跟任何人講，不能洩漏天機，你要做法事驅邪才能改好運，
    要捐贈金棺材約282 件，1 件800 元，總共22萬6760元，這
    是送最好的，你將功德無量云云」，致使林得麟心生畏懼，
    當場將226,760 元現金交給黃祈勇；黃祈勇復稱：「你捐贈
    之金棺材約282 件會送海邊丟棄，功德是要迴向請走該女鬼
    魂，至於法事由我處理，你不用在現場，你要到2 樓神壇前
    拜拜云云」，嗣林得麟依指示拜拜，黃祈勇白色衣服在林得
    麟頭上用金紙擦一擦，向林得麟恫稱：「你帶來之白色衣服
    浮現女鬼魂人頭圖形，所以要祭拜請那女鬼魂走云云」，嗣
    黃祈勇未依約購買上開金額數量之金棺材丟入海邊，恐嚇所
    得金額合計226,760 元（起訴書附表編號35部分；又此部分
    恐嚇取財金額不包括購買靈動印鑑部分，詳後述）。
(7 )鄭雲偕同其友李春枝於95年11月26日，前往高雄華夏服務處
    ，求助鄭雲之婚姻問題，該服務處小姐向鄭雲收取印鑑費1
    對之5 千元報名費，並將鄭雲之白色衣服1 件轉交黃祈勇，
    即引導2 人至服務處2 樓，嗣黃祈勇拿香給鄭雲拜拜，拜完
    約半小時後，以帶有恐嚇之語氣對鄭雲恫稱：「妳約10幾歲
    時曾發生車禍，有卡到陰，要祭改才可解運，不然妳會活不
    過明年，我替你買袈裟佛珠，共計約33萬6 千元，還要108
    包洋香菸祭改，1 天1 包，要108 天祭改，妳拿現金33萬6
    千元給我，我跟妳代訂上列物品，跟妳處理完法事，你就會
    平安無事云云」，嗣鄭雲於隔天付清33萬6 千元，依黃祈勇
    之指示拜拜，並將鄭雲之白色衣服置放神壇桌上，黃祈勇拿
    自備金紙擦拭衣服，復向鄭雲恫稱：「妳帶來之白色衣服浮
    現男鬼魂人頭圖形，所以要祭拜請那男鬼魂走云云」，嗣黃
    祈勇並未依約購買上開袈裟及佛珠，總計恐嚇所得金額為33
    萬6 千元（起訴書附表編號36部分；又此部分恐嚇取財金額
    不包括購買靈動印鑑部分，詳後述）。
(8 )呂建章偕同其妻許珍琇於95年12月中旬，前往高雄華夏服務
    處，求助遠洋漁業順利，該服務處小姐向鄭雲收取印鑑費1
    對之3 千元報名費，並將呂建章之白色衣服1 件轉交黃祈勇
    ，即引導2 人至服務處2 樓，詎黃祈勇，以帶有恐嚇之語氣
    對呂建章恫稱：「你卡到陰，本來死亡之人是你，你已遭女
    鬼魂卡到，你要跟她祭改，並替她買棺木超渡，她才會離開
    ，你若不做祭改，該女鬼魂會把你吸光陽氣，你將活不過50
    歲，會死掉，你來此做法事的事，不要跟任何人講，不能洩
    漏天機，現要買祭拜該女鬼之棺木240 具，1 具500 元，需
    買12萬5 千元，你明天帶來，還要送我香菸1 條及買5 種水
    果，要祭拜該女鬼魂云云」，致使呂建章心生畏懼，於隔日
    帶著5 種水果，現金12萬5 千元，由其太太許珍琇陪同去吉
    祥服務處，將錢交給黃祈勇，黃祈勇復稱：「你捐贈之棺木
    總金額12萬5 千元，我會買棺木超渡該女鬼魂，至於法事我
    去處理，你不用在現場，你要到2 樓神壇前拜拜」，嗣呂建
    章依指示，由黃祈勇在面前作法事，當時呂建章之白色衣服
    在神壇桌上，黃祈勇拿白色衣服在呂建章頭上用金紙擦一擦
    ，並稱帶來之白色衣服浮現女鬼魂人頭圖形，所以要祭拜請
    那女鬼魂走，現與該鬼魂和解請她走，該鬼魂說要捐贈棺木
    240 具給該鬼魂，才能化解厄運，總金額12萬5 千元，替你
    施法後，即可消除業障，改變運勢云云，嗣黃祈勇並未依約
    購買上開棺木240 具，總計恐嚇所得金額為12萬5 千元（起
    訴書附表編號37部分；又此部分恐嚇取財金額不包括購買靈
    動印鑑部分，詳後述）。
(9 )黃潘秋里偕同其夫黃添水於96年4 月初前往高雄華夏服務處
    ，請教其子身體疾病及家庭不順之改善方式，該服務處小姐
    向鄭雲收取印鑑費1 對之5 千元報名費，即引導2 人至服務
    處2 樓，詎黃祈勇以帶有恐嚇之語氣對黃潘秋里2 人恫稱：
    「要趕快帶你兒子來，不然他活不過39歲，且要問你兒子有
    沒有發生過車禍，有看到你兒子卡到陰，身邊有女鬼，要替
    他祭改，女鬼才會離開，家庭才會順，身體才會健康，你若
    不作祭改，你兒子會被女鬼抓去，活不過39歲，且來此做法
    事的事不要跟任何人講，不能洩漏天機云云」，約隔1 週後
    ，黃潘秋里偕同其夫及其子求見黃祈勇，黃祈勇叫黃潘秋里
    兒子跪在神明的面前拜拜，然後用沙子在金紙塗抹，嗣出現
    1 個女鬼形狀，復對3 人恫稱：「一定要祭拜，要買玉棺材
    ，1 個8 百元，要買幾10個，還要買七星香菸11條祭拜該女
    鬼云云，全部祭改費用要26萬6 千元云云」；隔日下午黃潘
    秋里先將一部分祭改費用12萬元交付黃祈勇，黃祈勇向黃潘
    秋里表示回去都不可以跟任何人說有拿錢給老師，不然祭改
    會無效云云，嗣黃祈勇並未依約購買上開玉棺材，總計恐嚇
    所得金額為12萬（起訴書附表編號40部分；又此部分恐嚇取
    財金額不包括購買靈動印鑑部分，詳後述）。
(10)尤淑貞偕同其女李怡蓉於96年4 月22日前往高雄華夏服務處
    ，請教其女婚姻問題，該服務處小姐向鄭雲收取印鑑費1 對
    之5 千元報名費，即引導2 人至服務處2 樓，詎黃祈勇以帶
    有恐嚇之語氣對尤淑貞恫稱：「妳女兒卡到陰，因看見2 位
    男生車禍死掉，現該2 男鬼魂要搶妳女兒，要跟他們祭改才
    會離開，若不做祭改該2 鬼魂，妳女兒將活不過明年，會死
    掉，現要買祭拜該鬼魂之金棺材，1 件1 千元，要購買720
    件或350 件，由妳選擇」，致使尤淑貞心生畏懼，而選擇購
    買350 件金棺材，共計35萬元，尤淑貞先繳納定金3 萬元，
    黃祈勇復稱：「妳明天帶香菸1 條及買5 種水果來祭拜該2
    男鬼魂」；隔天（96年4 月23日）尤淑貞帶香菸1 條及5 種
    水果到上開服務處，由女助理帶尤淑貞上2 樓，黃祈勇先批
    尤淑貞生辰八字後，復以恐嚇語氣恫稱：「妳卡到2 男鬼陰
    魂，我跟妳女兒作法事驅邪，才能改好運，妳要捐贈金棺材
    350 件，共35萬元，這是送最好的，你將功德無量云云」，
    ，致尤淑貞心生害怕，而將35萬元現金交給黃祈勇（不包括
    上開定金3 萬元）；嗣黃祈勇並未依約購買上開金棺材，總
    計恐嚇所得金額為38萬元（起訴書附表編號42部分；按事後
    黃祈勇已退還尤淑貞2 萬元；又此部分恐嚇取財金額不包括
    購買靈動印鑑部分，詳後述）。
(11)李陸興偕同其妻於96年5 月27日前往高雄華夏服務處，請教
    其子李建忠婚姻問題，因李陸興之前已購買1 萬元之靈動印
    鑑之2 對，該服務處小姐即引導2 人至服務處2 樓，詎黃祈
    勇以帶有恐嚇之語氣對李陸興恫稱：「你太太幾年前曾發生
    車禍，因她先前有卡到陰，要祭改才可解運，不然她活不過
    明年，我替你買玉棺材要76萬元，還要108 包香煙，祭改1
    天1 包，要108 天祭改，你現在拿76萬元給我，我跟你代訂
    上列物品，跟你處理法事，你太太就會平安無事云云」，致
    李陸興心生畏懼，於96年5 月29日將現金776,480 元交付黃
    祈勇，當天黃祈勇復對李陸興恫稱：「你做此事不能跟別人
    講，不然會失去功德，不要回頭一直走回家，你帶來的白色
    衣服浮現男鬼魂人頭圖形，所以要祭拜請那男鬼魂走云云」
    ；嗣黃祈勇並未依約購買上開玉棺材，總計恐嚇所得金額為
    776,480 元（起訴書附表編號46部分；又此部分恐嚇取財金
    額不包括購買靈動印鑑部分，詳後述）。
(12)洪玫宜偕同其母洪林素貞於96年6 月28日下午2 時許，前往
    高雄華夏服務處，請教洪玫宜不孕問題，因洪玫宜之前已購
    買5 千元之靈動印鑑之1 對，該服務處小姐即引導2 人至服
    務處2 樓，詎黃祈勇以帶有恐嚇之語氣對洪玫宜恫稱：「有
    1 個男鬼附在你身上，已經10年了，若不趕快處理妳會活不
    過今年年底，會死掉，那男鬼說要跟妳談條件來和解，你們
    肯嗎云云」，黃祈勇並拿金紙接2 人祭拜之香灰，將香灰倒
    在洪玫宜之白色衣服上，一邊念咒語，一邊叫洪玫宜拿金紙
    在衣服上將香灰抹平，洪玫宜發現衣服上之香灰形成一個男
    鬼臉形，男鬼臉形類似素描之鉛筆畫像，黃祈勇復向2 人恫
    稱：「你們要不要與該男鬼和解，我替你們施法後即可消除
    業障、改變運勢云云」，致使洪玫宜、洪林素貞2 人心生畏
    懼，答應黃祈勇捐助玉棺材360 付（玉棺材1 付1,200 元）
    、袈裟幾百件及金紙（約5 萬元）、七星香菸11條110 包（
    6,050 元），2 斤茶葉（2 千元），總金額共計432,000 元
    ，嗣2 人於隔天即96年6 月29日下午2 時許，將48萬2 千元
    現金（購買上開物品之費用）及另外1 萬2 千元費用（黃祈
    勇稱另於49天內念經及超渡之費用），拿至服務處2 樓交付
    黃祈勇本人；詎黃祈勇並未依約購買上開物品，總計恐嚇所
    得金額為49萬4 千元（起訴書附表編號51、54部分；又此部
    分恐嚇取財金額不包括購買靈動印鑑部分，詳後述）。
(13)徐四妹於96年6 月29日前往高雄華夏服務處，請教健康及家
    庭問題，因之前已購買5 千元之靈動印鑑之1 對，該服務處
    小姐即引導至服務處2 樓，詎黃祈勇以帶有恐嚇之語氣對洪
    玫宜恫稱：「妳被妳丈夫安小鬼，我要跟妳做法事驅邪才能
    改好運，妳要捐贈玉棺材120 付，因我跟廠商有認識算你便
    宜一點，妳家境收入不好，原本要18萬元，不跟妳拿手續費
    2 萬元，就拿你17萬2 千元就好，少賺一些云云」，致使徐
    四妹心生畏懼，當場交付黃祈勇現金17萬2 千元；嗣黃祈勇
    並未依約購買上開玉棺材，總計恐嚇所得金額為17萬2 千元
    （起訴書附表編號52部分；又此部分恐嚇取財金額不包括購
    買靈動印鑑部分，詳後述）。
(14)劉振卿其母、其妻、其弟及弟媳5 人，於96年8 月2 日下午
    1 時許，前往高雄華夏服務處，請教改運問題，因之前已購
    買5 千元之靈動印鑑之1 對，該服務處小姐即引導至服務處
    2 樓，詎黃祈勇以帶有恐嚇之語氣對劉振卿之八字論斷解說
    後，竟對劉振卿恫稱：「你背後有女魂跟著你走，她處處要
    置你於死地，她已跟隨你1 年多了，她未婚，她要帶你到陰
    間做丈夫，你願意跟她去嗎？你如不願意跟她去，你要做超
    渡法會等功德，跟她和解超渡，你59歲是大劫數，只能活到
    63歲，你要買玉棺120 、240 、360 或720 付由你選擇，因
    你劫數很大，要跟該女魂和解，還有你劫數很大，要買多少
    玉棺材你自己決定，又天機不可洩漏，要你說出數量，才知
    道1 具玉棺材多少錢云云」，致使劉振卿心生畏懼，選擇買
    720 具玉棺材，黃祈勇復稱：「你數量多，1 具玉棺材原來
    要1,200 元，由於你數量多，經我跟廠商折價800 元1 具，
    冥紙也要捐贈，總共要現金58萬2 千元，你拿58萬2 千元給
    我，我跟你代訂上列物品云云」，當天劉振卿拿定金1 萬元
    給黃祈勇，隔日（96年8 月3 日）另交付57萬2 千元予黃祈
    勇；嗣黃祈勇並未依約購買上開玉棺材，總計恐嚇所得金額
    為58萬2 千元（起訴書附表編號60部分；又此部分恐嚇取財
    金額不包括購買靈動印鑑部分，詳後述）。
５、供應偽藥部分（共計2 次）：
    黃祈勇明知「武秣善膠囊」係由紅景天、鹿鞭、冬蟲夏草等
    中藥材組成，應以藥品管理，未經核准製成藥劑，不得供售
    不特定對象或醫療使用，另基於供應偽藥之犯意，於95年7
    月4日 及96年3 月38日，在其高雄市○○路943 號吉祥服務
    處，分別為下列行為：
(１)於95年7 月4 日向劉壁地陳稱：「這2 盒武秣善膠囊，你吃
    了會身體比較好，酸痛會好，你不要洗腎了等語」，並提供
    2 盒「武秣善膠囊」交付劉壁地使用（查2 盒「武秣善膠囊
    」業經劉壁地服用完畢）。
(２)於96年3 月38日向陳登亮陳稱：「這2 盒武秣善膠囊，是從
    日本帶回來，吃這個很有效等語」，表示可以改善陳登亮之
    妻陳林彩緞糖尿病體質，並提供2 盒「武秣善膠囊」交付陳
    登亮轉交其妻陳林彩緞使用（查2 盒「武秣善膠囊」業經陳
    林彩緞服用完畢）。
二、嗣為警於96年9 月20日11時許，在黃祈勇位於高雄市新興區
    ○○○路114 號之1 住處、高雄市○○區○○路943 號之服
    務處及高雄市○○區○○路348 號2 樓即助理王意婷住處，
    查獲附表參所示被告黃祈勇所有供上開詐欺或恐嚇被害人所
    用之黃色僧衣、黑色僧衣、袈裟、道服、帽子、小木棺材、
    大佛珠、木質佛珠（大顆）、木質佛珠（小顆）、置金棺材
    之置物櫃、純金金牌、純金棺材、金紙、電視節目算命解答
    解稿、毛筆、命理筆記本、八字論斷、名片、撕破教戰紙條
    及仿黃金飾品，及預備供詐欺、恐嚇被害人所用之錦囊造笈
    、密宗秘笈（數量均詳附表參所載），與預備供應偽藥使用
    之「武秣善膠囊」10盒；另於被告上開六合一路住處保險櫃
    內扣得犯罪所得之贓款現金600 萬元，而循線查獲上情。
三、案經內政部警政署刑事警察局移送及高雄市政府警察局新興
    分局報請臺灣高雄地方法院檢察署檢察官偵查起訴。
    理  由
甲、關於證據能力之說明：
一、證人於偵查中所為陳述之證據能力：
(一)按被告以外之人於偵查中向檢察官所為陳述，除顯有不可信
    之情況者外，得為證據，刑事訴訟法第159 條之1 第2 項定
    有明文。
(二)查證人即被害人蔡錦珠、林得麟、呂建章、洪林素貞、葉斯
    昌、徐維宗、陳婕瑩、蔡允德、鄭余蕉柳、林湘濤、白陳玉
    照、鄭建照、張參環、施潮隆、林魏彰、趙讚儀、劉壁地、
    鐘允隆、鄭雲、邱稜惠、蔡禎祥、徐四妹、伍家秝、林家汝
    、鍾招光、劉振卿及證人廖文信於偵查中，係向檢察官證述
    因身體、考試、生意、婚姻或家庭等問題向被告購買上開靈
    動印鑑及被告解說命理之過程，證人於偵查中所為陳述業經
    具結及全程錄影，且其後於本院審理中並予被告詰問之機會
    （證人蔡錦珠、林得麟、呂建章、廖文信等4 人經本院傳喚
    雖未到場，惟被告於本院97年11月20日審理中業已捨棄傳喚
    ），就證人陳述時製作偵查筆錄之原因、過程及其功能等加
    以觀察其信用性，並無顯不可信之情況，應認具有證據能力
    。
二、證人於警詢時所為陳述之證據能力：
(一)按被告以外之人於檢察事務官、司法警察官或司法警察調查
    中所為之陳述，與審判中不符時，其先前之陳述具有較可信
    之特別情況，且為證明犯罪事實存否所必要者，得為證據，
    刑事訴訟法第159 條之2 定有明文。
(二)查本院審理中，證人即被害人翁聰、鄭淑芬、陳宏彰、吳
    宜臻、陳宜萱、邱正德、王玉蕙、王素蓮、曾陳美、朱李濟
    、吳金玉、張芳誼、陳登亮、尤淑貞、葉秀勤、李陸興、郭
    秀玉、張秀英、陳董碧華、洪玫宜、林明利、孫林粧、馮金
    木、黃五洲、黃陳月觀、張嘉庭、葉斯昌、徐維宗、陳婕瑩
    、蔡允德、鄭余蕉柳、林湘濤、白陳玉照、鄭建照、張參環
    、施潮隆、林魏彰、趙讚儀、劉壁地、鐘允隆、鄭雲、邱稜
    惠、蔡禎祥、徐四妹、伍家秝、林家汝、鍾招光、劉振卿於
    本院審理中之證詞，出現陳述簡略、忘記或不知道等語，而
    與警詢筆錄出現實質內容不符之情形。查本件被告上開服務
    處經搜索後，警員循線請證人翁聰等48人前往警局製作筆
    錄，請證人說明如何向被告購買靈動印鑑及被告如何解說命
    盤及收費之經過情形，證人翁聰等48人之警詢過程均經全
    程錄音，就其於製作筆錄之原因、過程及其功能加之觀察，
    應具有可信之特別情況；又證人於警詢所為證述，係本件共
    同詐欺之主要待證事實，為證明犯罪存否所必要，是證人翁
    聰等48人於警詢所為之陳述，均有證據能力。
三、本件除上開證人之證述外，其餘證人即被害人林月娥、林顏
    麗英、劉建凱、張再典、江樹林、黃潘秋里、洪呈松、蔡錦
    珠、林得麟、呂建章、證人即上開電視節目出租人莊添光、
    證人廖文信（就被害人許偉玲部分）於警詢所為之陳述，公
    訴人、被告及辯護人於本院97年11月20日審理中均同意未到
    場證人警詢之證據能力。本院審酌此部分證據取得之過程並
    無瑕疵，與待證事實具有關連性，證明力非明顯過低等情，
    均認為適當，可以作為本案之證據，依刑事訴訟法第159 條
    之5 第1 項之規定，認上開言詞陳述均具有證據能力。
乙、有罪部分：
一、認定事實之理由：
(一)被告之辯稱：
    訊據被告黃祈勇坦承於上開電視節目為民眾解說命理，及販
    賣上開靈動印鑑，並向被害人收取上開祭改費用，另提供「
    武秣善膠囊」予劉壁地、陳登亮使用之事實；惟否認有何詐
    欺及恐嚇取財情事，並辯稱：我沒有拿藥給人食用，「武秣
    善膠囊」那是食品，且我沒有拿錢，只給3 、4 人食用；又
    本件我沒有詐欺意圖，沒有強迫人家來找我，也從沒有要他
    們在我這邊祭改，我跟人講完後，會請他們在其住家附近的
    寺廟或就近找老師處理，我只賺購買靈動印鑑及算命的錢，
    有一陣子生意很好，可以收到1 、2 百萬元，但要支付2 家
    電視台的台費；本件購買上開袈裟、佛珠、玉棺材，都沒有
    向商家索取發票或收據，被害人購買袈裟、佛珠等之數量，
    由被害人自己擲筊決定，購買上開法器後，我要客人清點，
    他們都說老師不用點了，說我講的都實在，客人找我是因為
    有事拜託我，向我求教，我要他們清點，他們都不會要清點
    ，是現在事情發生後，他們看到電視媒體報載，才心生不滿
    ；「武秣膳」是食品不是藥品，檢察官一直強調那是藥品，
    我認為不妥當，且那食品也不是我製造，若這樣有事，也是
    製造者有事，與我有何關係，我是好意送給人食用，不是賣
    給人；說我恐嚇部分，我是按照宗教方式，依我所學專長告
    訴客人供其參考，並沒有要人一定要信我，若有要祭改，也
    並不一定在我這邊做，可以回去自行找另外的老師處理云云
    。
(二)本院得心證之理由：
１、上開事實，業據附表陸所示之證人即被害人林月娥、林顏麗
    英、劉建凱、張再典、江樹林、黃潘秋里、洪呈松、證人上
    開電視節目出租人即莊添光於警詢時，證人即被害人蔡錦珠
    、林得麟、呂建章、證人廖文信（被害人許偉玲部分）於警
    詢及偵查中，證人即被害人翁聰、鄭淑芬、陳宏彰、吳宜
    臻、陳宜萱、邱正德、王玉蕙、王素蓮、曾陳美、朱李濟、
    吳金玉、張芳誼、陳登亮、尤淑貞、葉秀勤、李陸興、郭秀
    玉、張秀英、陳董碧華、洪玫宜、林明利、孫林粧、馮金木
    、黃五洲、黃陳月觀、張嘉庭於警詢及本院審理中，證人即
    被害人洪林素貞於偵查中及本院審理中，證人即被害人葉斯
    昌、徐維宗、陳婕瑩、蔡允德、鄭余蕉柳、林湘濤、白陳玉
    照、鄭建照、張參環、施潮隆、林魏彰、趙讚儀、劉壁地、
    鐘允隆、鄭雲、邱稜惠、蔡禎祥、徐四妹、伍家秝、林家汝
    、鍾招光、劉振卿於警詢、偵查及本院審理中，證人即被害
    人施葉枝桂（編號30乙）、證人許珍琇（編號37乙，證述編
    號37甲被害人呂建章部分）於本院審理中證述甚詳；並有附
    表參所示被告黃祈勇所有供上開詐欺或恐嚇被害人所用之黃
    色僧衣、黑色僧衣、袈裟、道服、帽子、小木棺材、大佛珠
    、木質佛珠（大顆）、木質佛珠（小顆）、置金棺材之置物
    櫃、純金金牌、純金棺材、金紙、電視節目算命解答解稿、
    毛筆、命理筆記本、八字論斷、名片、撕破教戰紙條、仿黃
    金飾品，及預備供詐欺、恐嚇被害人所用之錦囊造笈、密宗
    秘笈（數量詳附表參所示所載），與預備供應偽藥使用之「
    武秣善膠囊」10盒扣案可資佐證。
２、按對於宗教信仰之迷戀，對鬼魂產生敬畏，而自願捐獻，以
    祈求神佛庇佑，原無可厚非；若假藉神佛扶身，可去除冤魂
    作怪，如不作法處理，身體、健康、考試、生意、婚姻或家
    庭將不得順遂，甚至喪失生命，利用他人對宗教信仰之痴迷
    或無知，因而取得他人之財物，已逸出宗教信仰之範疇，則
    不能謂非施用詐術使人陷於錯誤而交付財物之詐欺犯行；再
    如施用詐術之方式，已達於使人心生畏懼之程度，即屬含有
    詐欺本質之恐嚇取財犯行，此與一般民眾之單純之奉獻金牌
    或捐款酬謝等情，不可同日而語。本件被告以不詳手法在上
    開事實欄一所載被害人之身體或衣物上顯現「女鬼」或「男
    鬼」圖形，並對事實欄一之１、３所載之被害人，佯稱：「
    卡到陰，須做法事祈福消災云云」；或對事實欄一之２、４
    所載之被害人，恫稱：「卡到陰，必需購買玉（金）棺材、
    僧衣或佛珠，才能處理，若不處理的話，活不過明（今）年
    ，女（男）鬼要把你抓走云云」；被告係讓被害人相信被告
    所言，而顯現對鬼魂感到不安之心理，進而利用被害人因宗
    教信仰產生對鬼魂畏懼之心態，故被告上開所為，即屬以施
    用詐欺或恐嚇方式，致使被害人陷於錯誤或心生畏懼而交付
    財物之行為。
３、本件若非被告捏造被害人等遭冤魂纏身，並要求被害人須出
    資購買玉（金）棺材、袈裟或佛珠等法器始能消災解厄，並
    保祐被害人平安、運勢順利，否則將發生更重大之災難，甚
    且失去性命云云，被害人豈有輕易捐獻上開錢財予給被告消
    災、改運、除厄之理；況被告收取上開錢財後，上述被害人
    於警詢、偵查或本院審理中，均證稱沒有點收過被告購買之
    玉（金）棺材、袈裟或佛珠等法器；又本院審理中，質之被
    告，並請被告提出購買上開袈裟、佛珠、玉（金）棺材之發
    票或收據，被告自始無法舉證以實其說，且自承從未向商家
    索取發票或收據等語（見本院97年11月20日審判筆錄第71頁
    ）；是被告顯係利用一般人生活上所遭遇之挫折，及上開被
    害人希冀利用被告力量以解決困擾及迷信之心理弱點，而以
    無稽之說博取信任，進而歛取被害人財物，被告顯有不法所
    有之意思，至為灼然。
４、綜上，被告所辯均不足採，本件事證明確，被告上開犯行應
    堪認定。
二、新、舊刑法之比較：
    被告行為後，刑法於94年2 月2 日修正公布，並於95年7 月
    1 日施行，按行為後法律有變更者，適用行為時之法律。但
    行為後之法律有利於行為人者，適用最有利於行為人之法律
    ，刑法第2 條第1 項定有明文。此條規定乃與刑法第一條罪
    刑法定主義契合，而貫徹法律禁止溯及既往原則，係規範行
    為後法律變更所生新舊法律比較適用之準據法，是刑法第2
    條本身雖經修正，但其既屬適用法律之準據法，本身尚無比
    較新舊法之問題，應一律適用裁判時之現行刑法第2 條之規
    定，為「從舊從輕」之比較；比較時應就罪刑有關之共犯、
    未遂犯、想像競合犯、牽連犯、連續犯、結合犯，以及累犯
    加重、自首減輕暨其他法定加減原因（如身分加減）與加減
    例等一切情形，綜其全部罪刑之結果而為比較（最高法院95
    5 年5 月23日95年度第8 次刑庭會議決議參照），茲就本件
    應適用之法律說明如下：
(一)查刑法第346 條第1 項之恐嚇取財罪，其法定刑得併科銀元
    1 千元以下罰金；修正前刑法第340 條之常業詐欺取財罪，
    其法定刑得併科銀元5 萬元以下罰金，依刑法施行法第1 條
    之1 之規定、修正前刑法第33條第5 款、及現行法規所定貨
    幣單位折算新臺幣條例第2 條之規定，最高分別可處銀元1
    萬元即新臺幣3 萬元、銀元5 萬元即新臺幣15萬元，最低處
    銀元1 元即新臺幣3 元，惟依修正後刑法第33條第5 款及刑
    法施行法第1 條之1 之規定，刑法恐嚇取財罪、（修正前）
    常業詐欺取財罪，最高額維持不變，最低額則提高為新臺幣
    1 千元，比較修正前後之規定，以修正前之刑法較有利於被
    告，自應予以適用。
(二)刑法第56條連續犯之規定業經刪除，被告之數犯罪行為，於
    新法施行後，應予分論併罰。此刪除雖非犯罪構成要件之變
    更，但顯已影響行為人刑罰之法律效果，自屬法律有變更，
    依刑法第2 條第1 項規定，比較新、舊法結果，仍應適用較
    有利於被告之行為時法律即舊法論以連續犯。
(三)修正前刑法第68條規定：「拘役或罰金加減者，僅加減其最
    高度。」此次刑法修正，既將罰金最低金額修正為新臺幣
    1,000 元，當不致因加減其最低度，而產生不滿1 元之零數
    ，允宜與有期徒刑相同，許其最高度及最低度同加減之，故
    併入修正後刑法第67條，而規定為：「有期徒刑或罰金加減
    者，其最高度及最低度同加減之。」，被告所為如事實欄一
    之１、２犯行，既分別因修正前刑法第47條累犯、第56條連
    續犯之規定而加重其刑，因修正前刑法第68條規定罰金最低
    度不予加重，較諸修正後刑法第67條規定最低競亦予加重之
    規定，修正前之規定顯較有利於被告。且因刑法修正前，關
    於罰金刑之最低罰金數額僅為銀元1 元，即令提高倍數後，
    亦遠較於刑法修正後之最低罰金數額（新臺幣1 千元）為低
    。
(四)被告所為如事實欄一之１所載先後實施18次詐欺犯行，並恃
    之為常業，依被告行為時之修正前規定，應成立刑法第340
    條之常業詐欺罪（詳如后述），其法定本刑為1 年以上7 年
    以下有期徒刑，得併科銀元5 萬元以下罰金。而被告行為後
    ，修正後之刑法已刪除第340 條常業詐欺罪，則其所犯如事
    實欄一之１所示之18次詐欺取財犯行，應依數罪併罰之規定
    分論詐欺取財，共18罪，其宣告刑之總合，亦遠超過依修正
    前刑法第340 條規定之最高刑度。是比較新舊法適用結果，
    此部分以被告行為時之舊法規定較有於被告。
(五)修正前刑法第51條第5 款規定「宣告多數有期徒刑者，於各
    刑中之最長期以上，各刑合併之刑期以下，定其刑期。但最
    長不得逾20年。」，該條款修正後之規定為「宣告多數有期
    徒刑者，於各刑中之最長期以上，各刑合併之刑期以下，定
    其刑期。但最長不得逾30年。」，比較該條款修正前後之規
    定，修正前之規定對被告較為有利，故就被告所犯如事實欄
    一、二所示各罪，應依修正前刑法第51條第5 款規定定其應
    執行之刑。
(六)修正前刑法第47條原規定：「受有期徒刑之執行完畢或受無
    期徒刑或有期徒刑一部之執行而赦免後，五年以內再犯有期
    徒刑以上之罪者，為累犯，加重本刑至2 分之1 。」，修正
    後之刑法第47條規定為：「受徒刑之執行完畢，或一部之執
    行而赦免後，5 年以內故意再犯有期徒刑以上之罪者，為累
    犯，加重本刑至2 分之1 。第98條第2 項關於因強制工作而
    免其刑之執行者，於受強制工作處分之執行完畢或一部之執
    行而免除後，5 年以內故意再犯有期徒刑以上之罪者，以累
    犯論。」故修正後之刑法亦已限縮累犯之成立範圍，惟如後
    所述，本件被告係故意犯詐欺取財，是無論依修正前或修正
    後法律之規定，均應論以累犯，亦即並無有利或不利之情事
    ，自無庸為新舊法比較（最高法院97年第2 次刑事庭會議決
    議參照）。
(七)綜上，經綜合比較新、舊刑法之適用結果，本件被告涉及詐
    欺取財、恐嚇取財及罪數之適用，以修正前刑法常業詐欺、
    連續犯及定應執行刑之規定有利於被告，揆諸上揭說明，自
    應適用修正前之規定對被告論罪科刑。
三、論罪及科刑：
(一)按刑法第346 條第1 項之恐嚇取財罪，與同法第339 條第1
    項之詐欺取財罪，二者之區別，在於前者係施用使人心生畏
    怖之恐嚇手段，致被害人心生畏懼，明知不應交付財物而交
    付，後者則係施用詐術手段，使人陷於錯誤，誤信為應交付
    財物而交付。惟上開之恐嚇手段，常以虛假之事實為內容，
    故有時亦不免含有詐欺之性質，倘含有詐欺性之恐嚇取財行
    為，足使人心生畏懼時，自應僅論以高度之恐嚇取財罪，殊
    無再適用詐欺取財罪之餘地（最高法院84年度台上字第1993
    號判決參照）。本件被告所為如事實欄一之２、４所載之犯
    行，係利用被害人因身體健康、學業考試、生意事業、婚姻
    緣份、家庭和睦等問題前來求助之機會，向被害人告以「卡
    到陰，要祭改，不然會活不過明年，會死掉」等語，上開言
    詞固係屬虛假之事實，然其內容已足以使被害人心生畏怖，
    而交付財物，揆諸前開說明，此部分事實，自應論以高度之
    恐嚇取財罪。
(二)次按，所謂集合犯，係指數犯罪構成要件中，本即預定有數
    個同種類之行為將反覆實行，雖其特質為行為含有反覆實行
    複數行為而評價為包括一罪，但並非其所有反覆實行之行為
    ，皆一律認為包括一罪，仍須從行為人之主觀犯意，自始係
    基於概括性，行為之時、空上具有密切關係，且依社會通念
    ，認屬包括之一罪為合理適當者，始足當之，否則仍應依實
    質競合予以併合處罰。此種實質上一罪之集合犯，與裁判上
    一罪之連續犯，其相異者，係在於連續犯侵害同一法益之數
    行為，各具獨立性，客觀上並認為其間存有時間上之差距，
    乃認係出於一個概括之犯意，為期訴訟經濟，擬制為一罪。
    95年7 月1 日起施行之修正刑法，已將連續犯及其性質類似
    之常業犯規定悉予刪除，考其立法旨趣，係因對於多次原可
    獨立評價之行為，僅論以一罪，不無鼓勵犯罪之嫌，亦與國
    民對於法律之感情相悖。是就集合犯之觀念，於判斷時，自
    不能無限擴張，除仍應受社會通念之支配外，尤應注意其公
    平性、合理性，使與經驗法則、論理法則及比例原則等一般
    法律適用之原理原則相適合，否則即與上揭修法精神不符（
    最高法院96年度台上字第787 號、第1850號判決可資參照）
    。準此，基於刑罰公平原則之考量，杜絕僥倖之犯罪心理，
    並避免易致鼓勵犯罪之誤解，是以對於集合犯，必須從嚴解
    釋，以符合立法者之意向。是就詐欺取財之犯罪類型，自亦
    應將本應各自獨立評價之數罪，回歸本來就應賦予複數法律
    效果之原貌。因此，本件被告對於上開多數被害人之多數詐
    欺取財行為，當無論以集合犯之餘地，是關於被告於95年7
    月1 日修正刑法施行後所為之犯行，應回歸一般刑法上行為
    單、複數之認定，而予論罪科刑。況被告所為如事實欄一所
    載之犯行，其中１、３部分之犯行，係成立詐欺取財罪，其
    餘２、４部分之犯行，均係成立恐嚇取財罪，罪名不同、方
    法有別，亦不具有反覆、延續實行之特徵，依社會通念，難
    認有實質上一罪關係，自應分別論處。是檢察官認被告上開
    如事實欄一所載之犯行，在法律上評價應屬於包括一罪之集
    合犯一節，尚有誤會，合先敘明。
(三)再按，修正前刑法第340 條之常業詐欺罪，係指以犯詐欺行
    為維生之事業者而言，苟恃此維生，縱其兼有其他工作或職
    業，亦足構成該條之罪（最高法院45年台上字第1188號判例
    參照）；且常業犯係指反覆以同種類之行為為目的之社會活
    動職業性犯罪而言，凡藉該犯罪以為日常謀生之職業，而有
    事實上之表現為已足，並不以犯罪時間之長短為標準。再刑
    法第340 條所謂以犯第339 條之罪為常業者，係指專以觸犯
    該法條之罪，為其日常生活之職業者而言，故該法第340 條
    為339 條犯罪之加重態樣，性質上屬多數行為之集合犯，法
    律上擬制為一罪，即學理上所稱之實質上一罪。其反覆從事
    之多數行為相互間並不發生連續犯、牽連犯或想像競合犯裁
    判上一罪之問題（最高法院92年度台上字第1501號判決、93
    年度台上字第3560號判決參照）。本件被告屢於94年至95年
    6 月30日間，以如事實欄一之１所載詐術方法，先後多次詐
    騙被害人，致使其等陷於錯誤，且被害人人數高達16人，足
    見其係反覆以同種類之行為遂行其詐欺犯罪，而恃之為常業
    ，自屬刑法修正前之詐欺罪之常業犯甚明。
(四)核被告所為，如事實欄一之１所載之犯行，係犯修正前刑法
    第340 條之常業詐欺取財罪；如事實欄一之２、４所載之犯
    行，均係犯刑法第346 條第1 項之恐嚇取財罪；如事實欄一
    之３所載之犯行，均係犯刑法第339 條第1 項之詐欺取財罪
    ；如事實欄二所載之犯行，均係犯藥事法第83條第1 項之供
    應偽藥罪。檢察官起訴認被告所為如事實欄一之１、２、４
    所載之犯行，均係犯刑法第339 條第1 項之詐欺取財罪，尚
    有未洽，惟因二者基本事實相同，僅係法律評價有異，本院
    自應予審理，並依法變更起訴法條。又按，連續犯之要件，
    本質上即為數行為，如連續數行為中之一部分行為係在95
    年7 月1 日新法施行前者，即依刑法第2 條第1 項從舊從輕
    原則之規定，成立連續犯，以一罪，至發生於新法施行後之
    行為，即無從與施行前之行為，適用舊法論以連續犯，僅能
    各別論罪（臺灣高等法院暨所屬法院因應新修正刑法施行座
    談會紀錄第8 提案可資參照）。是被告所犯如事實欄一之２
    所示之恐嚇取財行為，係在95年7 月1 日新法施行前，所為
    時間緊接，構成要件相同，顯係基於概括犯意反覆為之，應
    依修正前刑法第56條連續犯之規定，論以一罪，並加重其刑
    ；至於如事實欄一之４所示其餘各罪，係在新法施行後所為
    ，無從與事實欄一之２所示之行為論以一罪。是被告所犯上
    開常業詐欺取財、連續恐嚇取財及6 次詐欺取財罪、14次恐
    嚇取財、2 次供應偽藥等犯行，犯意各別，行為互殊，均應
    分論併罰。又被告於83年間，因詐欺、違反槍砲彈藥刀械管
    制條例、因妨害性自主等案件，經臺灣高等法院分別以83年
    度上訴字第7214號、84年度上更一字第454 號分別判處有期
    徒刑2 年6 月、3 月、6 年確定，並以84年度聲字第1426號
    裁定定應執行有期徒刑8 年6 月，於87年7 月1 日因縮短刑
    期假釋出監，並付保護管束，於91年10月22日假釋期滿未經
    撤銷，視為執行完畢等情，有臺灣高等法院被告前案紀錄在
    卷可按，其於有期徒刑執行完畢後5 年內，故意再犯本件有
    期徒刑以上之罪，均為累犯，均應依刑法第47條第1 項之規
    定加重其刑。被告所為如事實欄一之２所載之犯行（連續恐
    嚇取財），同時有2 以上之刑之加重事由（連續犯、累犯）
    ，應依刑法第70條之規定遞加之。
(五)爰審酌被告意圖為自己之私利，竟利用他人生活上遭遇挫折
    所產生希冀他力以解決困擾及迷信之心理弱點，以無稽之說
    博取他人之信任，及一般人內心恐懼其所謂「冤鬼纏身」、
    「不處理，將被鬼抓走，失去生命」之心態，以此無稽之說
    ，致使被害人陷於錯誤（事實欄一之１、３部分）或心生畏
    懼（事實欄一之２、４部分），並進而獲取高額財物，其假
    借宗教之名，蠱感欺騙或恐嚇被害人，致使被害人惶惶不安
    ，而陷於錯誤或心生害怕，而不惜傾注生平所有積蓄，或向
    他人高額借款，以支付被告不法索取之錢財，而謀求自身或
    家人之平安，被告心態可議，其手段惡劣，惡性非輕；又其
    犯行長達數年，範圍遍及全國，且本件前來報案之受害人多
    達4 、50人，詐騙金額高達1 千6 百餘萬（詳附表伍所示被
    害人所受損害金額一覽表），且迄今均未與被害人達成民事
    和解，另於本院審理中仍不知省悟等一切情狀，分別量處如
    主文所示之刑。又被告所為如事實欄一之３之 (1)至 (4)及
    事實欄一之４之 (1)至 (4)、 (6)至 (10) 等犯行，其犯罪
    時間均係在96年4 月24日前，且均合於中華民國九十六年罪
    犯減刑條例所定得予減刑之規定，應依同條例第2 條第1 項
    第3 款之規定減其刑為二分之一，並與其他不得減刑之罪所
    宣告之刑（詳後所述），合併定其應執行刑，以資懲儆。至
    於如事實欄一之１、２部分及４之 (5)之犯行，其犯罪時間
    固於96年4 月24日以前，惟其宣告刑已逾有期徒刑1 年6 月
    ；事實欄一之３之 (5)、 (6)及事實欄一之４之 (11) 至
     (14) 部分，犯罪時間係在96年4 月25日以後，均不合於中
    華民國96年罪犯減刑條例所定之減刑條件，爰不予減刑，併
    此敘明。
四、沒收：
(一)應予沒收之物：
    扣案如附表參（甲）所示黃色僧衣、黑色僧衣、袈裟、道服
    、帽子、小木棺材、大佛珠、木質佛珠（大顆）、木質佛珠
    （小顆）、置金棺材之置物櫃、純金金牌、純金棺材、金紙
    、電視節目算命解答解稿、毛筆、命理筆記本、八字論斷、
    名片、撕破教戰紙條及仿黃金飾品，均係供本件詐欺或恐嚇
    被害人所用之物品；附表參（乙）所示之錦囊造笈、密宗秘
    笈，均係供本件詐欺或恐嚇犯罪預備所用之物品；扣案之「
    武秣善膠囊」10盒係被告預備供應偽藥所用之物（按藥事法
    第79條第1 項規定「查獲之偽藥或禁藥，沒入銷燬之」之規
    規定，係列於藥事法第8 章「稽查及取締」內，而非列於第
    9 章之「罰則」，其性質應屬行政秩序罰，屬行政機關行政
    程序科罰之權限，法院自不得越權於判決內諭知沒入銷燬，
    92年度臺上字第2718號判決參照）；且上開扣案物品均係被
    告黃祈勇所有，業經被告及證人王意婷即被告服務處之助理
    供明在卷（警一卷第2 至12頁被告警詢筆錄、第22至31頁證
    人王意婷警詢筆錄）；均依刑法第38條第1 項第2 款之規定
    宣告沒收。
(二)不予沒收之物：
    起訴書所載扣得如附表肆所載白色衣服155 件等其餘物品，
    核與本件犯罪無關；又本件於被告上開住處保險櫃內扣得之
    犯罪所得現金600 萬元，核係本件上開被害人所有，被害人
    既得依法請求返還，其物仍屬被害人所有，而非被告所有，
    爰均不另為沒收之諭知，併此敘明。
丙、不另為無罪部分：
一、起訴意旨另以：被告黃祈勇於93年中旬起至96年8 月底止，
    在蓬萊電視台租用時段，主持「生命的太陽」之「call in
    」節目，在節目中自稱「吉祥老師」，為人分析解說八字命
    盤，若有民眾撥打電話進來，黃祈勇即指示其所僱用接聽電
    話不知情之王意婷及陳玉蘭等人，回覆民眾需先行留下生辰
    八字，並購買每付1 對3 千元至5 千元不等之靈動印鑑與老
    師結緣，方得請教老師問題云云，適有附表伍被害人林月娥
    等45人及附表柒被害人邱正德等17人見上開節目後，誤以為
    黃祈勇法力無邊，而就身體、學業、事業、婚姻等問題求助
    於黃祈勇，而依黃祈勇之指示，先留下生辰八字並購買每付
    價值僅成本50元之印鑑，經排定面談時間，被告僅作簡單之
    命理解說，因認被告販賣上開印鑑部分，均另涉刑法第339
    條第1 項之詐欺取財罪嫌。
二、按犯罪事實，應依證據認定之，無證據不得認定犯罪事實；
    又不能證明被告犯罪者，應諭知無罪之判決；刑事訴訟法第
    154 條第2 項、第301 條第1 項分別定有明文。次按犯罪事
    實之認定，應憑證據，如無相當之證據，或證據不足以證明
    ，自不得以推測或擬制之方法，以為裁判之基礎（最高法院
    40年台上字第86號判例參照）。
三、檢察官認被告另涉此部分罪嫌，係以證人即被告吉祥服務處
    之助理王意婷於警詢時及偵查中證述本件被告指示王意婷回
    覆民眾，若要請教問題，需先留下生辰八字，且先購買靈動
    印鑑結緣等語；另以證人即立盛鎖印行負責人蘇弘琦於警詢
    及偵查中證述被告自94年4 月起，委託證人蘇弘琦代刻印章
    ，印章材質為塑膠，價值僅50元，惟被告竟以「靈動印鑑」
    名義，賣予上開被害人每對3 千元至5 千元不等之價格，為
    其主要依據。
四、本件細繹上開被害人於警詢、偵訊或本院審理中之證述（詳
    附表陸證人供述一覽表）及本件扣得證物觀之，被告除以每
    對3 千元至5 千元不等之價格販售上開印鑑，並內含八字論
    斷1 張及密宗秘笈1 本，另於電話中，或以面見方式向購買
    印鑑之民眾講解命理；又證人即上開電視節目出租人莊添光
    亦於警詢時證稱：被告黃祈勇是在94年間開始在蓬萊電視台
    主持「生命的太陽節目」至96年8 月底止，節目停止播出，
    他跟我買電視時段沒有簽約，每月的製播費50元至75萬元不
    等，租金於當月月中交給我，知道黃祈勇於節目上有刊登字
    幕販售開運印鑑1 對2 顆5 千元等語（見莊添光97.1.11 警
    詢筆錄，附於本院第一卷第43至45頁）。本件被告係以租用
    電視節目方式，並聘請助理小姐推銷印鑑，除販售印鑑外，
    同時附送八字論斷1 張及密宗秘笈1 本，另向購買印鑑之民
    眾講解命理及補運方式，衡諸社會常情，此部分被告向民眾
    收取3 千元至5 千元之印鑑、命書及講解費用，尚屬合理，
    是難認被告有何施用詐術行為可言。
五、本件復查無其他證據，足認被告有起訴意旨指稱此部分之犯
    行；此部分既屬不能證明，本應為無罪之諭知；然起訴意旨
    認此部分如成立犯罪，因與上開論證屬實之詐欺犯行，有實
    質上一罪之集合犯關係，爰不另為無罪之
    諭知，附此敘明。
丁、退併辦部分：
一、本件臺灣高雄地方法院檢察署97年3 月20日雄檢惟鳳96偵字
    第271777字第07759 號函請併辦意旨略以（見本院第一卷第
    90頁）：被害人蘇麗華與其母蘇曾新妹於96年6 月初打電話
    ，接電話小姐說要先購買1 對靈動印鑑5 千元才可空中詢問
    或現場見老師，於96年7 月1 日到被告黃祈勇服務處，其中
    1 女助理陳玉蘭帶2 人到2 樓拜拜，被告稱蘇麗華之哥哥卡
    到陰，要買240 個玉棺材總計27萬千元，幫女鬼超渡云云，
    蘇麗華當場先付16,000元，再買3 條七星牌香菸，另於當日
    提領10萬元；復於同年7 月2 日再將現金10萬元及3 條七星
    牌香菸交給被告；又於同年7 月3 日至郵局匯給被告6 萬元
    ；詎被告事後並未依約購買上開玉棺材，因認被告另涉犯刑
    法第339 條第1 項之詐欺取財罪嫌，並認與前開有罪部分有
    實質上一罪之集合犯關係，爰請求併辦等語。
二、查此部分併辦事實之犯罪時間係96年7 月1 日，係被告於上
    揭刑法修正後所犯，且與上開6 次詐欺取財犯行（95年7 月
    1 日以後所犯部分），犯意各別，行為互殊，且被害人有不
    同。本件併辦部分，核與本案應無實質上包括一罪關係之適
    用，且此部分既未經起訴或追加起訴，本院無從併予審理，
    自應退由檢察官另為適法之處理，附此敘明。
戊、據上論斷，應依刑事訴訟法第299 條第1 項前段、第300 條
    ，刑法第2 條第1 項前段、第339 條第1 項、第346 條第1
    項、第47條第1 項、刑法第38條第1 項第1 、2 、3 款，修
    正前刑法第340 條、第56條、第51條第5 款，藥事法第83條
    第1 項，刑法施行法第1 條之1 ，中華民國96年罪犯減刑條
    例第2 條第1 項第3 款、第7 條、第11條，判決如主文。
本案經檢察官黃子宜到庭執行職務。 
中    華    民    國    97    年    12    月    25    日
                  刑事第五庭    審判長法  官    黃建榮
                                      法  官    李殷君
                                      法  官    蘇揚旭
以上正本證明與原本無異。
如不服本判決應於收受送達後10日內向本院提出上訴書狀，並應
敘述具體理由；如未敘述上訴理由者，應於上訴期間屆滿後20日
內向本院補提理由書（均須按他造當事人之人數附繕本）「切勿
逕送上級法院」。
中    華    民    國    97    年    12    月    25    日
                                      書記官    莊正彬

附錄本案論罪科刑法條全文：

修正前刑法第340條（常業詐欺罪）
以犯第339 條之罪為常業者，處1 年以上7 年以下有期徒刑，得
併科5萬元以下罰金。
刑法第339 條第1 項（普通詐欺罪）
意圖為自己或第三人不法之所有，以詐術使人將本人或第三人之
物交付者，處5 年以下有期徒刑、拘役或科或併科1 千元以下罰
金。
刑法第346 條第1項（恐嚇取財罪）
意圖為自己或第三人不法之所有，以恐嚇使人將本人或第三人之
物交付者，處6 月以上5 年以下有期徒刑，得併科1 千元以下罰
金。
藥事法第83條第1 項
明知為偽藥或禁藥，而販賣、供應、調劑、運送、寄藏、牙保、
轉讓或意圖販賣而陳列者，處7 年以下有期徒刑，得併科新臺幣
5 百萬元以下罰金。

附表壹：被告所涉詐欺取財犯行之罪刑一覽表
┌──┬──────┬─────────┬───────────┐
│編號│所為犯行    │罪              名│宣告刑及減得刑        │
├──┼──────┼─────────┼───────────┤
│一  │事實欄一之３│刑法第339 條第1 項│處有期徒刑拾月，減為有│
│    │(1)         │之詐欺取財罪      │期徒刑伍月，扣案如附表│
│    │            │                  │參所示之物均沒收。    │
├──┼──────┼─────────┼───────────┤
│二  │事實欄一之３│刑法第339 條第1 項│處有期徒刑捌月，減為有│
│    │(2)         │之詐欺取財罪      │期徒刑肆月，扣案如附表│
│    │            │                  │參所示之物均沒收。    │
├──┼──────┼─────────┼───────────┤
│三  │事實欄一之３│刑法第339 條第1 項│處有期徒刑捌月，減為有│
│    │(3)         │之詐欺取財罪      │期徒刑肆月，扣案如附表│
│    │            │                  │參所示之物均沒收。    │
├──┼──────┼─────────┼───────────┤
│四  │事實欄一之３│刑法第339 條第1 項│處有期徒刑陸月，減為有│
│    │(4)         │之詐欺取財罪      │期徒刑參月，扣案如附表│
│    │            │                  │參所示之物均沒收。    │
├──┼──────┼─────────┼───────────┤
│五  │事實欄一之３│刑法第339 條第1 項│處有期徒刑壹年，扣案如│
│    │(5)         │之詐欺取財罪      │附表參所示之物均沒收。│
├──┼──────┼─────────┼───────────┤
│六  │事實欄一之３│刑法第339 條第1 項│處有期徒刑捌月，扣案如│
│    │(6)         │之詐欺取財罪      │附表參所示之物均沒收。│
└──┴──────┴─────────┴───────────┘
附表貳：被告所涉恐嚇取犯犯行之罪刑一覽表
┌──┬──────┬─────────┬───────────┐
│編號│所為犯行    │罪              名│宣告刑及減得刑        │
├──┼──────┼─────────┼───────────┤
│一  │事實欄一之４│刑法第346 條第1 項│處有期徒刑壹年，減為有│
│    │(1)         │之恐嚇取財罪      │期徒刑陸月，扣案如附表│
│    │            │                  │參所示之物均沒收。    │
├──┼──────┼─────────┼───────────┤
│二  │事實欄一之４│刑法第346 條第1 項│處有期徒刑拾月，減為有│
│    │(2)         │之恐嚇取財罪      │期徒刑伍月，扣案如附表│
│    │            │                  │參所示之物均沒收。    │
├──┼──────┼─────────┼───────────┤
│三  │事實欄一之４│刑法第346 條第1 項│處有期徒刑壹年肆月，減│
│    │(3)         │之恐嚇取財罪      │為有期徒刑捌月，扣案如│
│    │            │                  │附表參所示之物均沒收。│
├──┼──────┼─────────┼───────────┤
│四  │事實欄一之４│刑法第346 條第1 項│處有期徒刑壹年肆月，減│
│    │(4)         │之恐嚇取財罪      │為有期徒刑捌月，扣案如│
│    │            │                  │附表參所示之物均沒收。│
├──┼──────┼─────────┼───────────┤
│五  │事實欄一之４│刑法第346 條第1 項│處有期徒刑壹年拾月，扣│
│    │(5)         │之恐嚇取財罪      │案如附表參所示之物均沒│
│    │            │                  │收。                  │
├──┼──────┼─────────┼───────────┤
│六  │事實欄一之４│刑法第346 條第1 項│處有期徒刑壹年貳月，減│
│    │(6)         │之恐嚇取財罪      │為有期徒刑柒月，扣案如│
│    │            │                  │附表參所示之物均沒收。│
├──┼──────┼─────────┼───────────┤
│七  │事實欄一之４│刑法第346 條第1 項│處有期徒刑壹年肆月，減│
│    │(7)         │之恐嚇取財罪      │為有期徒刑捌月，扣案如│
│    │            │                  │附表參所示之物均沒收。│
├──┼──────┼─────────┼───────────┤
│八  │事實欄一之４│刑法第346 條第1 項│處有期徒刑壹年，減為有│
│    │(8)         │之恐嚇取財罪      │期徒刑陸月，扣案如附表│
│    │            │                  │參所示之物均沒收。    │
├──┼──────┼─────────┼───────────┤
│九  │事實欄一之４│刑法第346 條第1 項│處有期徒刑壹年，減為有│
│    │(9)         │之恐嚇取財罪      │期徒刑陸月，扣案如附表│
│    │            │                  │參所示之物均沒收。    │
├──┼──────┼─────────┼───────────┤
│十  │事實欄一之４│刑法第346 條第1 項│處有期徒刑壹年肆月，減│
│    │(10)        │之恐嚇取財罪      │為有期徒刑捌月，扣案如│
│    │            │                  │附表參所示之物均沒收。│
├──┼──────┼─────────┼───────────┤
│十一│事實欄一之４│刑法第346 條第1 項│處有期徒刑貳年，扣案如│
│    │(11)        │之恐嚇取財罪      │附表參所示之物均沒收。│
├──┼──────┼─────────┼───────────┤
│十二│事實欄一之４│刑法第346 條第1 項│處有期徒刑壹年陸月，扣│
│    │(12)        │之恐嚇取財罪      │案如附表參所示之物均沒│
│    │            │                  │收。                  │
├──┼──────┼─────────┼───────────┤
│十三│事實欄一之４│刑法第346 條第1 項│處有期徒刑壹年，扣案如│
│    │(13)        │之恐嚇取財罪      │附表參所示之物均沒收。│
├──┼──────┼─────────┼───────────┤
│十四│事實欄一之４│刑法第346 條第1 項│處有期徒刑壹年捌月，扣│
│    │(14)        │之恐嚇取財罪      │案如附表參所示之物均沒│
│    │            │                  │收。                  │
└──┴──────┴─────────┴───────────┘

附表參：被告所有供（預備供）犯罪所用之物：
甲：供犯罪之物（所有人被告黃祈勇）
┌──┬────────┬───┐
│編號│名          稱  │數量  │
├──┼────────┼───┤
│１  │黃色僧衣        │14件  │
├──┼────────┼───┤
│２  │黑色僧衣        │18件  │
├──┼────────┼───┤
│３  │袈裟            │23件  │
├──┼────────┼───┤
│４  │道服            │4件   │
├──┼────────┼───┤
│５  │帽子及袈裟      │1套   │
├──┼────────┼───┤
│６  │小木棺材        │6個   │
├──┼────────┼───┤
│７  │大佛珠          │4串   │
├──┼────────┼───┤
│８  │木質佛珠（大顆）│1袋   │
├──┼────────┼───┤
│９  │木質佛珠（小顆）│1袋   │
├──┼────────┼───┤
│１０│置金棺材之置物櫃│1個   │
├──┼────────┼───┤
│１１│純金金牌        │7塊   │
├──┼────────┼───┤
│１２│純金棺材        │1件   │
├──┼────────┼───┤
│１３│金紙            │1疊   │
├──┼────────┼───┤
│１４│電視節目算命解答│4張   │
│    │解稿            │      │
├──┼────────┼───┤
│１５│毛筆            │4支   │
├──┼────────┼───┤
│１６│命理筆記本      │1本   │
├──┼────────┼───┤
│１７│八字論斷        │1疊   │
├──┼────────┼───┤
│１８│名片            │1疊   │
├──┼────────┼───┤
│１９│撕破教戰紙條    │1疊   │
├──┼────────┼───┤
│２０│仿黃金飾品      │7條   │
└──┴────────┴───┘

乙：預備供犯罪所用之物（所有人被告黃祈勇）
┌──┬────────┬───┐
│編號│名          稱  │數量  │
├──┼────────┼───┤
│１  │錦囊造笈        │6本   │
├──┼────────┼───┤
│２  │密宗秘笈        │2本   │
└──┴────────┴───┘

附表肆：扣得與本案無關之物
┌──┬────────┬───┬───┐
│編號│名            稱│數量  │所有人│
├──┼────────┼───┼───┤
│１  │吉祥服務處信件  │1件   │黃祈勇│
├──┼────────┼───┼───┤
│２  │收據及傳票      │1疊   │同  上│
├──┼────────┼───┼───┤
│３  │民眾衣服        │1袋   │同  上│
├──┼────────┼───┼───┤
│４  │印章之中國結帶  │1袋   │同  上│
├──┼────────┼───┼───┤
│５  │記事簿、收據、快│1份   │同  上│
│    │遞空白表單      │      │      │
├──┼────────┼───┼───┤
│６  │神主牌          │1個   │同  上│
├──┼────────┼───┼───┤
│７  │印章            │2個   │同  上│
├──┼────────┼───┼───┤
│８  │大印章          │2個   │同  上│
├──┼────────┼───┼───┤
│９  │信件、收據及民眾│1份   │同  上│
│    │手抄心經        │      │      │
├──┼────────┼───┼───┤
│１０│痣藥            │1瓶   │同  上│
├──┼────────┼───┼───┤
│１１│蕃薯粉及綠豆粉  │1袋   │同  上│
├──┼────────┼───┼───┤
│１２│大字牌（八卦陰陽│3個   │同  上│
│    │有準）          │      │      │
├──┼────────┼───┼───┤
│１３│被害人白色衣服  │155件 │同  上│
├──┼────────┼───┼───┤
│１４│法器            │1組   │同  上│
├──┼────────┼───┼───┤
│１５│中天珠項鍊      │4盒   │同  上│
├──┼────────┼───┼───┤
│１６│天珠項鍊        │2袋   │同  上│
├──┼────────┼───┼───┤
│１７│手機號碼        │1個   │同  上│
│    │0000-000-000號  │      │      │
├──┼────────┼───┼───┤
│１８│吉祥服務處信封袋│1份   │同  上│
│    │（內有訂貨資料）│      │      │
├──┼────────┼───┼───┤
│１９│香菸            │3條   │同  上│
├──┼────────┼───┼───┤
│２０│大悲咒木捲      │1件   │同  上│
├──┼────────┼───┼───┤
│２１│天珠            │1包   │同  上│
├──┼────────┼───┼───┤
│２２│吉祥匾額        │1件   │同  上│
├──┼────────┼───┼───┤
│２３│紅色布袋        │1包   │同  上│
│    │（繡有吉祥如意）│      │      │
├──┼────────┼───┼───┤
│２４│消災植福吉祥文疏│1疊   │同  上│
├──┼────────┼───┼───┤
│２５│客戶名單        │1疊   │同  上│
├──┼────────┼───┼───┤
│２６│MOTOROLA手機    │2支   │同  上│
├──┼────────┼───┼───┤
│２７│水晶印鑑        │17顆  │同  上│
├──┼────────┼───┼───┤
│２８│五升斗          │1組   │同  上│
├──┼────────┼───┼───┤
│２９│五形牌          │5支   │同  上│
├──┼────────┼───┼───┤
│３０│法繩            │1條   │同  上│
├──┼────────┼───┼───┤
│３１│古董印鑑        │9顆   │同  上│
├──┼────────┼───┼───┤
│３２│古董文公尺      │3條   │同  上│
├──┼────────┼───┼───┤
│３３│謝梅寄放服      │1包   │謝  梅│
├──┼────────┼───┼───┤
│３４│96.8.12 A4版蘋果│1紙   │黃祈勇│
│    │日報踢報吉祥老師│      │      │
│    │新聞影本        │      │      │
├──┼────────┼───┼───┤
│３５│信徒結緣贈品吉祥│3個   │同  上│
│    │經              │      │      │
├──┼────────┼───┼───┤
│３６│空紅包袋        │1疊   │同  上│
├──┼────────┼───┼───┤
│３７│商業本票        │1張   │同  上│
├──┼────────┼───┼───┤
│３８│靈動印鑑        │90顆  │同  上│
└──┴────────┴───┴───┘

司法院資訊處製作；財團法人民間司法改革基金會備份。
